---
title: "HADACA3 Framework - Figure Neurips"
subtitle: "Meta analysis"
author: ""
date: "`r Sys.Date()`"
output: 
  rmarkdown::html_document:
    self_contained: false
    toc: true
    toc_float: true
    toc_depth: 3
    number_sections: true
---



```{r, echo=FALSE, eval=TRUE}
knitr::opts_chunk$set(collapse=TRUE, comment = "#>", fig.width=12, fig.height=12, eval=TRUE, echo=TRUE, results="verbatim", dpi=75)
```

```{r re_loading_pckgs, echo=FALSE, message=FALSE}
library(yaml)
library(DT)
library(stringr)
library(dplyr)
library(ggplot2)
theme_set(theme_light())
library(wesanderson)
library(RColorBrewer)
library(plotly)
library(fs)
library(GGally)
library(xtable)
library(ComplexHeatmap)

library(FactoMineR)

library(furrr)
# library(utils)


# if(exists("utils_script")){
#   source(utils_script)
# }else{
#   source("utils/data_processing.R")
# }
```

```{r load_table}

  weights_corrected = c(rep(1/4*1/2,2),
                      rep(1/4*1/4,4),
                      rep(1/4*1/4,4),
                      rep(1/4*1/2,2))

  metric_cols = c("pearson_row_norm","spearman_row_norm",
                  "pearson_tot_norm","pearson_col_norm","spearman_tot_norm","spearman_col_norm",
                  "rmse_norm","mae_norm","aitchison_norm","jsd_norm",
                  "sdid_norm","aid_norm")

weighgeomMean <- function(x) {
  prod(mapply(function(a,b) a^b, a=x, b=weights_corrected), na.rm=T)^(1/sum(weights_corrected))
}


if(!exists("results_li")){
  print("reading results li csv")
  
  all_functions_li = c(
    'preprocessing_mixRNA', 'feature_selection_mixRNA',
    'preprocessing_RNA', 'feature_selection_RNA',
    'preprocessing_scRNA', 'feature_selection_scRNA', 'deconvolution_rna',
    'preprocessing_mixMET', 'feature_selection_mixMET',
    'preprocessing_MET', 'feature_selection_MET', 'deconvolution_met',
    'late_integration'
  )
  results_li_all_dataset = rbind(
    read.csv(file = gzfile("results_li_invitro_invivo_insilicopsuedobulk.csv.gz")),
    read.csv(file = gzfile("results_li_EMFA_Copule_Immuneprop1.csv.gz")),
    read.csv(file = gzfile("results_li_NODEP6_NODEP4_NODEP1.csv.gz"))
  ) 
  # results_li_all_dataset = read.csv(file = gzfile("../old_results_li_ei/results_li.csv.gz"))
  results_li_all_dataset = results_li_all_dataset[-(results_li_all_dataset$dataset == "51847637672785"),]
  results_li_all_dataset = results_li_all_dataset[!is.na(results_li_all_dataset$dataset),]
  results_li_all_dataset = results_li_all_dataset[!is.na(results_li_all_dataset$feature_selection_mixRNA),]
  
  
  results_li_all_dataset[all_functions_li] = lapply(results_li_all_dataset[all_functions_li], as.factor)
  
  results_li = results_li_all_dataset %>% 
    filter(feature_selection_mixMET != "Toastnbfs") %>% 
    group_by(
      preprocessing_mixRNA, feature_selection_mixRNA,
      preprocessing_RNA, feature_selection_RNA,
      preprocessing_scRNA, feature_selection_scRNA, deconvolution_rna,
      preprocessing_mixMET, feature_selection_mixMET,
      preprocessing_MET, feature_selection_MET, deconvolution_met,
      late_integration
    ) %>% 
    summarise(
      across(where(is.numeric), \(x) mean(x, na.rm = TRUE)), .groups = "drop"
    ) %>% 
    as.data.frame()

  
  results_li = results_li[!is.na(results_li$feature_selection_RNA),] # One NA
  
  results_li$score_aggreg= apply(   #_corrected 
    results_li[, metric_cols],
    1,weighgeomMean
  )

}

if(!exists("results_ei")){
  print("reading reulsts ei csv")
  
  all_functions_ei <- c(
    'preprocessing_mixRNA', 'feature_selection_mixRNA',
    'preprocessing_RNA', 'feature_selection_RNA',
    'preprocessing_scRNA', 'feature_selection_scRNA',
    'preprocessing_mixMET', 'feature_selection_mixMET',
    'preprocessing_MET', 'feature_selection_MET',
    'early_integration', 'deconvolution'
  )
  
  results_ei_all_dataset = rbind(
    read.csv(file = gzfile("results_ei_invitro_invivo_insilicopsuedobulk.csv.gz")),
    read.csv(file = gzfile("results_ei_EMFA_Copule_Immuneprop1.csv.gz")),
    read.csv(file = gzfile("results_ei_NODEP6_NODEP4_NODEP1.csv.gz"))
  )  
  # results_ei_all_dataset = read.csv(file = gzfile("../old_results_li_ei/merged_results_ei.csv.gz"))
  
  tmp = results_ei_all_dataset[results_ei_all_dataset$score_aggreg == 0,]
  apply(tmp[,c("dataset", "ref", all_functions_ei)], 2, \(col_i){unique(col_i)})
  # On a toutes les combinaisons possibles et tout les datasets, donc ce n'est pas liée à un truc en particulier 
  # J'ai regardée le fichier 06, et on ne véréfie pas la somme à 1 mais on force bien à ce que tout les min soit à 1e-9
  
  
  results_ei_all_dataset[all_functions_ei] <- lapply(results_ei_all_dataset[all_functions_ei], as.factor)

  results_ei = results_ei_all_dataset %>% 
    filter(feature_selection_mixMET != "Toastnbfs") %>% 
    group_by(
      preprocessing_mixRNA, feature_selection_mixRNA,
      preprocessing_RNA, feature_selection_RNA,
      preprocessing_scRNA, feature_selection_scRNA,
      preprocessing_mixMET, feature_selection_mixMET,
      preprocessing_MET, feature_selection_MET,
      deconvolution, early_integration
    ) %>% 
    summarise(
      across(where(is.numeric), \(x) mean(x, na.rm = TRUE)), .groups = "drop"
    ) %>% 
    as.data.frame()
  
  
  results_ei = results_ei[results_ei$score_aggreg != 0,]





  # recompute corrected aggregated score
  results_ei$score_aggreg= apply(   #_corrected 
    results_ei[, metric_cols],
    1,weighgeomMean
  )

}
```


```{r ei_levels_def}
levels(factor(results_ei$preprocessing_RNA))
levels(factor(results_ei$feature_selection_RNA))

levels(factor(results_ei$preprocessing_scRNA))
levels(factor(results_ei$feature_selection_scRNA))

levels(factor(results_ei$preprocessing_MET))
levels(factor(results_ei$feature_selection_MET))

levels(factor(results_ei$early_integration))

levels(factor(results_ei$deconvolution))


results_ei$preprocessing_RNA = factor(results_ei$preprocessing_RNA, levels = c("ppID", "LogNorm", "Scale"))
results_ei$feature_selection_RNA = factor(results_ei$feature_selection_RNA, levels = c("fsID", "SCcluster", "scpseudobulk", "Toastbulknbfs", "Toastvst"))
results_ei$preprocessing_scRNA = factor(results_ei$preprocessing_scRNA, levels = c("ppID", "sccluster", "scConcat", "LogNorm", "Scale", "scbinarypseudobulklog"))
results_ei$feature_selection_scRNA = factor(results_ei$feature_selection_scRNA, levels = c("fsID", "SCcluster", "scpseudobulk", "Toastbulknbfs", "Toastvst"))
results_ei$preprocessing_MET = factor(results_ei$preprocessing_MET, levels = c("ppID", "LogNorm", "Scale"))
results_ei$feature_selection_MET = factor(results_ei$feature_selection_MET, levels = c("fsID", "maxdiscriminant", "mostmethylated", "SPLSDA", "Toastpercent")) # , "Toastnbfs"
results_ei$early_integration = factor(results_ei$early_integration, levels = c("concatnoscale", "concatscale", "Kernel", "omicade4bulk", "OT"))
results_ei$deconvolution = factor(results_ei$deconvolution, levels = c("nnls", "lm", "nnlslargeref", "RLR", "RLRnnls", "RLRpoisson", "epic"))
```

```{r li_levels_def}
levels(factor(results_li$preprocessing_RNA))
levels(factor(results_li$feature_selection_RNA))

levels(factor(results_li$preprocessing_scRNA))
levels(factor(results_li$feature_selection_scRNA))

levels(factor(results_li$preprocessing_MET))
levels(factor(results_li$feature_selection_MET))

levels(factor(results_li$deconvolution_rna))
levels(factor(results_li$deconvolution_met))

levels(factor(results_li$late_integration))


results_li$preprocessing_RNA = factor(results_li$preprocessing_RNA, levels = c("ppID", "LogNorm", "Scale", "nopp")) # , "CPM"
results_li$feature_selection_RNA = factor(results_li$feature_selection_RNA, levels = c("fsID", "SCcluster",  "scpseudobulk", "Toastbulknbfs", "Toastvst", "nofs")) # , "scSPLSDA"
results_li$preprocessing_scRNA = factor(results_li$preprocessing_scRNA, levels = c("ppID", "LogNorm", "Scale", "scbinarypseudobulklog", "sccluster", "scConcat", "nopp")) # , "CPM", "scCCAintegration", "scScale"
results_li$feature_selection_scRNA = factor(results_li$feature_selection_scRNA, levels = c("fsID", "SCcluster",  "scpseudobulk", "Toastbulknbfs", "Toastvst", "nofs")) # , "scSPLSDA"
results_li$preprocessing_MET = factor(results_li$preprocessing_MET, levels = c("ppID", "LogNorm", "Scale", "nopp")) # , "normalize"
results_li$feature_selection_MET = factor(results_li$feature_selection_MET, levels = c("fsID", "maxdiscriminant", "mostmethylated", "SPLSDA", "Toastpercent", "nofs")) # , "Toastnbfs"
results_li$deconvolution_rna = factor(results_li$deconvolution_rna, levels = c("nnls", "lm",  "nnlslargeref", "RLR", "RLRnnls", "RLRpoisson", "epic", "node"))
results_li$deconvolution_met = factor(results_li$deconvolution_met, levels = c("nnls", "lm",  "nnlslargeref", "RLR", "RLRnnls", "RLRpoisson", "epic", "node"))
results_li$late_integration = factor(results_li$late_integration, levels = c("limean", "TunedJ", "limeanRMSE", "OnlyMet", "OnlyRna")) # , "liCtSens"
```


```{r color_choices}

# wes_palette("Royal2") # for modules
module_pal = wes_palette("Royal2")[c(2, 3, 5, 4, 1)]
names(module_pal) = c("preprocessing", "feature_selection", "deconvolution", "early_integration", "late_integration")




# generated with Claude

all_levels <- unique(c(
  levels(results_ei$preprocessing_RNA),
  levels(results_ei$feature_selection_RNA),
  levels(results_ei$preprocessing_scRNA),
  levels(results_ei$feature_selection_scRNA),
  levels(results_ei$preprocessing_MET),
  levels(results_ei$feature_selection_MET),
  levels(results_ei$early_integration),
  levels(results_ei$deconvolution),
  levels(results_li$preprocessing_RNA),
  levels(results_li$feature_selection_RNA),
  levels(results_li$preprocessing_scRNA),
  levels(results_li$feature_selection_scRNA),
  levels(results_li$preprocessing_MET),
  levels(results_li$feature_selection_MET),
  levels(results_li$deconvolution_rna),
  levels(results_li$deconvolution_met),
  levels(results_li$late_integration)
))

id_levels    <- all_levels[grepl(c("ID"), all_levels) | grepl(c("nopp"), all_levels) | grepl(c("nofs"), all_levels) | grepl(c("node"), all_levels) | grepl(c("OnlyRna"), all_levels) | grepl(c("OnlyMet"), all_levels)]
other_levels <- all_levels[!(grepl(c("ID"), all_levels) | grepl(c("nopp"), all_levels) | grepl(c("nofs"), all_levels) | grepl(c("node"), all_levels))]
n_other <- length(other_levels)

palette_colors <- colorRampPalette(
  c(brewer.pal(7, "Set2"),
    brewer.pal(7, "Dark2"),
    brewer.pal(8, "Set3"))
)(n_other)


level_colors <- c(
  setNames(rep("grey60", length(id_levels)), id_levels),
  setNames(palette_colors, other_levels)
)

# # Verification
# scales::show_col(level_colors, ncol = 6)
# print(level_colors)
```






# Top methods


## Overall EI top 10 method by median of the aggregated score

```{r results_ei_top10}
results_ei_top10 = results_ei %>%
  group_by(preprocessing_mixRNA, feature_selection_mixRNA, 
           preprocessing_RNA, feature_selection_RNA, 
           # preprocessing_scRNA, feature_selection_scRNA, 
           preprocessing_mixMET,feature_selection_mixMET, 
           preprocessing_MET, feature_selection_MET,  
           early_integration, deconvolution, .groups = "keep") %>% 
  summarise(GlobalScore = median(score_aggreg)) %>%
  arrange(desc(GlobalScore))


datatable(results_ei_top10[1:10,])
xtable(results_ei_top10[1:10,-c(1,2,7,8,11)], digits = 5)
```

## Overall LI top 10 method by median of the aggregated score

```{r results_li_top10}
results_li_top10 = results_li %>%
  group_by(preprocessing_mixRNA, feature_selection_mixRNA, 
           preprocessing_RNA, feature_selection_RNA, 
           preprocessing_scRNA, feature_selection_scRNA, deconvolution_rna, 
           preprocessing_mixMET,feature_selection_mixMET, 
           preprocessing_MET, feature_selection_MET, deconvolution_met, 
           late_integration, .groups = "keep") %>% 
  summarise(GlobalScore = median(score_aggreg)) %>%
  arrange(desc(GlobalScore))

# LiCtSens == limean
# No methods use single-cell so repetition occurs
results_li_top10 = results_li_top10[results_li_top10$late_integration != "liCtSens",]
datatable(results_li_top10[c(1,10,19,26:50),-c(14)])
xtable(results_li_top10[c(1,10,19,28,37,55,64,73,82, 91),-c(1,2,8,9,14)], digits = 6)

# before group_by and mean by dataset
# datatable(results_li_top10[c(1,3,4,7,9,11,16,21,26,29),-c(14)])
# xtable(results_li_top10[c(1,3,4,7,9,11,16,21,26,29),-c(1,2,8,9,14)], digits = 6)
```


## By variables

### violin plot

```{r fun_arranged_boxplot}
arranged_violinplot = function(data, x_var, inte, score = "score_aggreg", module_palette = module_pal, level_palette = level_colors){
  
  if (x_var != "early_integration" && x_var != "early_integration") {
    data = data[data$preprocessing_mixRNA != "nopp",]
    data = data[data$feature_selection_mixRNA != "nofs",]
    data = data[data$preprocessing_RNA != "nopp",]
    data = data[data$feature_selection_RNA != "nofs",]
    data = data[data$preprocessing_scRNA != "nopp",]
    data = data[data$feature_selection_scRNA != "nofs",]
    data = data[data$preprocessing_mixMET != "nopp",]
    data = data[data$feature_selection_mixMET != "nofs",]
    data = data[data$preprocessing_MET != "nopp",]
    data = data[data$feature_selection_MET != "nofs",]
  }
  
  search_module = which(sapply(names(module_palette), \(module_i){grepl(module_i, x = x_var)}) == 1) 
  color_module = module_pal[search_module]
  
  
  order_level_x_var = sapply(levels(data[,x_var]), \(level_i){
    median(data[data[,x_var] == level_i, score], na.rm = TRUE)
  })
  # if we look at mae, we want to look at the minimum, otherwise (score aggreg and cor) the max
  order_level_x_var = order_level_x_var[order(order_level_x_var, decreasing = !(score == "mae"))]
  data[,x_var] = factor(data[,x_var], levels = names(order_level_x_var))
  
  
  print(car::leveneTest(y = data[,score], data[,x_var]))
  
  
  aes_base = aes_string(x = x_var, y = score, fill = x_var)
  aes_base_median = aes_string(
    x = x_var, 
    y = sapply(levels(data[,x_var]), \(level_i){
      median(data[data[,x_var] == level_i, score])
    })
  )
  ggplot(data[,c(x_var, score)]) +
    # geom_boxplot(aes_base) +
    geom_violin(aes_base, draw_quantiles = 0.5) +
    # median point manually displayed
    stat_summary(aes_base, fun = median, geom = "point", shape = "-", size = 5, color = "red") + 
    ylim(0, 1) +
    labs(
      title = paste("Aggregated score for", x_var), #, "within early integration strategies"
      subtitle = paste("within", inte, "integration strategies"), # "ordered by median of aggregated score (red horizontal line)",
      x = element_blank(),
      y = "Aggregated score",
    ) +
    scale_fill_manual(
      values = level_palette[levels(data[,x_var])]
    ) +
    theme(
      axis.text.x = element_text(angle = 45, hjust = 1, size = 8),
      panel.border = element_rect(color = color_module, fill = NA, linewidth = 3),
      plot.title = element_text(hjust = 0.5),
      plot.subtitle = element_text(hjust = 0.5),
      legend.position = "none" # "bottom"
    )
  
}


arranged_violinplot(data = results_li, x_var = all_functions_li[1], inte = "late")
arranged_violinplot(data = results_li, x_var = all_functions_li[2], inte = "late")
arranged_violinplot(data = results_li, x_var = all_functions_li[3], inte = "late")
arranged_violinplot(data = results_li, x_var = all_functions_li[4], inte = "late")
arranged_violinplot(data = results_li, x_var = all_functions_li[5], inte = "late")
arranged_violinplot(data = results_li, x_var = all_functions_li[6], inte = "late")
arranged_violinplot(data = results_li, x_var = all_functions_li[7], inte = "late")
arranged_violinplot(data = results_li, x_var = all_functions_li[8], inte = "late")
arranged_violinplot(data = results_li, x_var = all_functions_li[9], inte = "late")
arranged_violinplot(data = results_li, x_var = all_functions_li[10], inte = "late")
arranged_violinplot(data = results_li, x_var = all_functions_li[11], inte = "late")
arranged_violinplot(data = results_li, x_var = all_functions_li[12], inte = "late")
arranged_violinplot(data = results_li, x_var = all_functions_li[13], inte = "late")

arranged_violinplot(data = results_ei, x_var = all_functions_ei[1], inte = "early")
arranged_violinplot(data = results_ei, x_var = all_functions_ei[2], inte = "early")
arranged_violinplot(data = results_ei, x_var = all_functions_ei[3], inte = "early")
arranged_violinplot(data = results_ei, x_var = all_functions_ei[4], inte = "early")
arranged_violinplot(data = results_ei, x_var = all_functions_ei[5], inte = "early")
arranged_violinplot(data = results_ei, x_var = all_functions_ei[6], inte = "early")
arranged_violinplot(data = results_ei, x_var = all_functions_ei[7], inte = "early")
arranged_violinplot(data = results_ei, x_var = all_functions_ei[8], inte = "early")
arranged_violinplot(data = results_ei, x_var = all_functions_ei[9], inte = "early")
arranged_violinplot(data = results_ei, x_var = all_functions_ei[10], inte = "early")
arranged_violinplot(data = results_ei, x_var = all_functions_ei[11], inte = "early")
arranged_violinplot(data = results_ei, x_var = all_functions_ei[12], inte = "early")
```


### Modules matrices

#### Late_integration

```{r modules_matrices}

col_fun = circlize::colorRamp2(
  c(-0.075, -0.025, 0, 0.025, 0.075),
  # wes_palette("Zissou1")[1:5]
  # c("blue", "white", "red")
  RColorBrewer::brewer.pal(5, "RdBu")[5:1]
)


## Overall LI median score
overall_median_li_score_aggreg = median(results_li$score_aggreg, na.rm = TRUE) # = 0.6824578



### Preprocessing
results_li %>% 
  group_by(preprocessing_RNA, preprocessing_MET) %>% 
  summarise(n = n(), median = median(score_aggreg)) %>% print(n = 25)

med_score_aggr_PP = matrix(
  data = c(
    results_li %>% 
      group_by(preprocessing_RNA, preprocessing_MET) %>% 
      summarise(median = median(score_aggreg)) %>% 
      pull(median) - overall_median_li_score_aggreg,
    NA # Since there is no nopp/nopp combination 
  ),
  byrow = TRUE, # Methylation is in columns
  nrow = length(levels(results_li$preprocessing_RNA)),
  ncol = length(levels(results_li$preprocessing_MET)),
  dimnames = list(
    levels(results_li$preprocessing_RNA),
    levels(results_li$preprocessing_MET)
  )
)


Heatmap(
  med_score_aggr_PP[-nrow(med_score_aggr_PP), -ncol(med_score_aggr_PP)],
  name = "median aggr score",
  col = col_fun,
  column_title = "Preprocessing MET",
  column_title_gp = gpar(fontsize = 14, fontface = "bold"),
  row_title = "Preprocessing RNA",
  row_title_gp = gpar(fontsize = 14, fontface = "bold"),
  # cell_fun = cell_fun_maker(mat_PP_rna_pvalue),
  cluster_rows = FALSE,
  cluster_columns = FALSE,
  # row_split = c(1,1,1,1,2),
  # column_split = c(1,1,1,1,2),
  show_heatmap_legend = TRUE,
  na_col = "grey90",
  # border = TRUE,
  rect_gp = gpar(col = "white", lwd = 2)
)


### Feature selection
results_li %>% 
  group_by(feature_selection_RNA, feature_selection_MET) %>% 
  summarise(n = n(), median = median(score_aggreg)) %>% print(n = 25)

med_score_aggr_FS = matrix(
  data = c(
    results_li %>% 
      group_by(feature_selection_RNA, feature_selection_MET) %>% 
      summarise(median = median(score_aggreg)) %>% 
      pull(median) - overall_median_li_score_aggreg,
    NA # Since there is no nopp/nopp combination 
  ),
  byrow = TRUE, # Methylation is in columns
  nrow = length(levels(results_li$feature_selection_RNA)),
  ncol = length(levels(results_li$feature_selection_MET)),
  dimnames = list(
    levels(results_li$feature_selection_RNA),
    levels(results_li$feature_selection_MET)
  )
)


Heatmap(
  med_score_aggr_FS[-nrow(med_score_aggr_FS), -ncol(med_score_aggr_FS)],
  name = "fsID",
  col = col_fun,
  column_title = "Feature selecion MET",
  column_title_gp = gpar(fontsize = 14, fontface = "bold"),
  row_title = "Feature selecion RNA",
  row_title_gp = gpar(fontsize = 14, fontface = "bold"),
  # cell_fun = cell_fun_maker(mat_PP_rna_pvalue),
  cluster_rows = FALSE,
  cluster_columns = FALSE,
  # row_split = c(1,1,1,2),
  # column_split = c(1,2),
  show_heatmap_legend = TRUE,
  na_col = "grey90",
  # border = TRUE,
  rect_gp = gpar(col = "white", lwd = 2)
)


### Deconvolution
results_li %>% 
  group_by(deconvolution_rna, deconvolution_met) %>% 
  summarise(n = n(), median = median(score_aggreg)) %>% print(n = 25)

med_score_aggr_deconv = matrix(
  data = c(
    results_li %>% 
      group_by(deconvolution_rna, deconvolution_met) %>% 
      summarise(median = median(score_aggreg)) %>% 
      pull(median) - overall_median_li_score_aggreg,
    NA # Since there is no nopp/nopp combination 
  ),
  byrow = TRUE, # Methylation is in columns
  nrow = length(levels(results_li$deconvolution_rna)),
  ncol = length(levels(results_li$deconvolution_met)),
  dimnames = list(
    levels(results_li$deconvolution_rna),
    levels(results_li$deconvolution_met)
  )
)


Heatmap(
  med_score_aggr_deconv[-nrow(med_score_aggr_deconv), -ncol(med_score_aggr_deconv)],
  name = "median aggr score",
  col = col_fun,
  column_title = "Deconvolution MET",
  column_title_gp = gpar(fontsize = 14, fontface = "bold"),
  row_title = "Deconvolution RNA",
  row_title_gp = gpar(fontsize = 14, fontface = "bold"),
  # cell_fun = cell_fun_maker(mat_PP_rna_pvalue),
  cluster_rows = FALSE,
  cluster_columns = FALSE,
  # row_split = c(1,1,1,1,1,1,1,2),
  # column_split = c(1,1,1,1,1,1,1,2),
  show_heatmap_legend = TRUE,
  na_col = "grey90",
  # border = TRUE,
  rect_gp = gpar(col = "white", lwd = 2)
)














# style anova
rmv_only_RNA_onlyMET = c(-4,-5)

med_score_aggr_PP_RNA_LI = matrix(
  data = results_li %>% 
    group_by(late_integration, preprocessing_RNA) %>% 
    filter(late_integration != "OnlyRna", late_integration != "OnlyMet") %>% 
    summarise(median = median(score_aggreg)) %>% 
    pull(median) - overall_median_li_score_aggreg,
  byrow = TRUE, 
  nrow = length(levels(results_li$late_integration)[rmv_only_RNA_onlyMET]),
  ncol = length(levels(results_li$preprocessing_RNA))-1,
  dimnames = list(
    levels(results_li$late_integration)[rmv_only_RNA_onlyMET],
    levels(results_li$preprocessing_RNA)[-length(levels(results_li$preprocessing_RNA))]
  )
)


med_score_aggr_PP_SCRNA_LI = matrix(
  data = results_li %>% 
    group_by(late_integration, preprocessing_scRNA) %>% 
    filter(late_integration != "OnlyRna", late_integration != "OnlyMet") %>% 
    summarise(median = median(score_aggreg)) %>% 
    pull(median) - overall_median_li_score_aggreg,
  byrow = TRUE, 
  nrow = length(levels(results_li$late_integration)[rmv_only_RNA_onlyMET]),
  ncol = length(levels(results_li$preprocessing_scRNA))-1,
  dimnames = list(
    levels(results_li$late_integration)[rmv_only_RNA_onlyMET],
    levels(results_li$preprocessing_scRNA)[-length(levels(results_li$preprocessing_scRNA))]
  )
)


med_score_aggr_PP_MET_LI = matrix(
  data = results_li %>% 
    group_by(late_integration, preprocessing_MET) %>% 
    filter(late_integration != "OnlyRna", late_integration != "OnlyMet") %>% 
    summarise(median = median(score_aggreg)) %>% 
    pull(median) - overall_median_li_score_aggreg,
  byrow = TRUE, 
  nrow = length(levels(results_li$late_integration)[rmv_only_RNA_onlyMET]),
  ncol = length(levels(results_li$preprocessing_MET))-1,
  dimnames = list(
    levels(results_li$late_integration)[rmv_only_RNA_onlyMET],
    levels(results_li$preprocessing_MET)[-length(levels(results_li$preprocessing_MET))]
  )
)





med_score_aggr_FS_RNA_LI = matrix(
  data = results_li %>% 
    group_by(late_integration, feature_selection_RNA) %>% 
    filter(late_integration != "OnlyRna", late_integration != "OnlyMet") %>% 
    summarise(median = median(score_aggreg)) %>% 
    pull(median) - overall_median_li_score_aggreg,
  byrow = TRUE, 
  nrow = length(levels(results_li$late_integration)[rmv_only_RNA_onlyMET]),
  ncol = length(levels(results_li$feature_selection_RNA))-1,
  dimnames = list(
    levels(results_li$late_integration)[rmv_only_RNA_onlyMET],
    levels(results_li$feature_selection_RNA)[-length(levels(results_li$feature_selection_RNA))]
  )
)


med_score_aggr_FS_SCRNA_LI = matrix(
  data = results_li %>% 
    group_by(late_integration, feature_selection_scRNA) %>% 
    filter(late_integration != "OnlyRna", late_integration != "OnlyMet") %>% 
    summarise(median = median(score_aggreg)) %>% 
    pull(median) - overall_median_li_score_aggreg,
  byrow = TRUE, 
  nrow = length(levels(results_li$late_integration)[rmv_only_RNA_onlyMET]),
  ncol = length(levels(results_li$feature_selection_scRNA))-1,
  dimnames = list(
    levels(results_li$late_integration)[rmv_only_RNA_onlyMET],
    levels(results_li$feature_selection_scRNA)[-length(levels(results_li$feature_selection_scRNA))]
  )
)


med_score_aggr_FS_MET_LI = matrix(
  data = results_li %>% 
    group_by(late_integration, feature_selection_MET) %>% 
    filter(late_integration != "OnlyRna", late_integration != "OnlyMet") %>% 
    summarise(median = median(score_aggreg)) %>% 
    pull(median) - overall_median_li_score_aggreg,
  byrow = TRUE, 
  nrow = length(levels(results_li$late_integration)[rmv_only_RNA_onlyMET]),
  ncol = length(levels(results_li$feature_selection_MET))-1,
  dimnames = list(
    levels(results_li$late_integration)[rmv_only_RNA_onlyMET],
    levels(results_li$feature_selection_MET)[-length(levels(results_li$feature_selection_MET))]
  )
)





med_score_aggr_deconv_RNA_LI = matrix(
  data = results_li %>% 
    group_by(late_integration, deconvolution_rna) %>% 
    filter(late_integration != "OnlyRna", late_integration != "OnlyMet") %>% 
    summarise(median = median(score_aggreg)) %>% 
    pull(median) - overall_median_li_score_aggreg,
  byrow = TRUE, 
  nrow = length(levels(results_li$late_integration)[rmv_only_RNA_onlyMET]),
  ncol = length(levels(results_li$deconvolution_rna))-1,
  dimnames = list(
    levels(results_li$late_integration)[rmv_only_RNA_onlyMET],
    levels(results_li$deconvolution_rna)[-length(levels(results_li$deconvolution_rna))]
  )
)


med_score_aggr_deconv_MET_LI = matrix(
  data = results_li %>% 
    group_by(late_integration, deconvolution_met) %>% 
    filter(late_integration != "OnlyRna", late_integration != "OnlyMet") %>% 
    summarise(median = median(score_aggreg)) %>% 
    pull(median) - overall_median_li_score_aggreg,
  byrow = TRUE, 
  nrow = length(levels(results_li$late_integration)[rmv_only_RNA_onlyMET]),
  ncol = length(levels(results_li$deconvolution_met))-1,
  dimnames = list(
    levels(results_li$late_integration)[rmv_only_RNA_onlyMET],
    levels(results_li$deconvolution_met)[-length(levels(results_li$deconvolution_met))]
  )
)






col_fun = circlize::colorRamp2(
  c(min(c(med_score_aggr_PP_RNA_LI, med_score_aggr_PP_SCRNA_LI, med_score_aggr_PP_MET_LI, med_score_aggr_FS_RNA_LI, med_score_aggr_FS_SCRNA_LI, med_score_aggr_FS_MET_LI, med_score_aggr_deconv_RNA_LI, med_score_aggr_deconv_MET_LI), na.rm = TRUE),
    0, 
    max(c(med_score_aggr_PP_RNA_LI, med_score_aggr_PP_SCRNA_LI, med_score_aggr_PP_MET_LI, med_score_aggr_FS_RNA_LI, med_score_aggr_FS_SCRNA_LI, med_score_aggr_FS_MET_LI, med_score_aggr_deconv_RNA_LI, med_score_aggr_deconv_MET_LI), na.rm = TRUE)),
  c("#2166ac", "#f7f7f7", "#b2182b")
)





ht_PP_rna = Heatmap(
  med_score_aggr_PP_RNA_LI,
  name = "Diff median aggr score",
  col = col_fun,
  column_title = "PP RNA",
  column_title_gp = gpar(fontsize = 14, fontface = "bold"),
  row_title = "Late Integration",
  row_title_gp = gpar(fontsize = 14, fontface = "bold"),
  # cell_fun = cell_fun_maker(mat_PP_rna_pvalue),
  cluster_rows = FALSE,
  cluster_columns = FALSE,
  show_heatmap_legend = TRUE,
  na_col = "grey90",
  border = TRUE,
  rect_gp = gpar(col = "white", lwd = 2)
)

ht_PP_scrna = Heatmap(
  med_score_aggr_PP_SCRNA_LI,
  name = "Diff median aggr score",
  col = col_fun,
  column_title = "PP scRNA",
  column_title_gp = gpar(fontsize = 14, fontface = "bold"),
  row_title = element_blank(),
  # cell_fun = cell_fun_maker(mat_PP_met_pvalue),
  cluster_rows = FALSE,
  cluster_columns = FALSE,
  show_heatmap_legend = FALSE,  # Pour éviter la duplication
  na_col = "grey90",
  border = TRUE,
  rect_gp = gpar(col = "white", lwd = 2)
)

ht_PP_met = Heatmap(
  med_score_aggr_PP_MET_LI,
  name = "Diff median aggr score",
  col = col_fun,
  column_title = "PP MET",
  column_title_gp = gpar(fontsize = 14, fontface = "bold"),
  row_title = element_blank(),
  # cell_fun = cell_fun_maker(mat_PP_met_pvalue),
  cluster_rows = FALSE,
  cluster_columns = FALSE,
  show_heatmap_legend = FALSE,  # Pour éviter la duplication
  na_col = "grey90",
  border = TRUE,
  rect_gp = gpar(col = "white", lwd = 2)
)

ht_FS_rna = Heatmap(
  med_score_aggr_FS_RNA_LI,
  name = "Diff median aggr score",
  col = col_fun,
  column_title = "FS RNA",
  column_title_gp = gpar(fontsize = 14, fontface = "bold"),
  row_title = element_blank(),
  # cell_fun = cell_fun_maker(mat_PP_met_pvalue),
  cluster_rows = FALSE,
  cluster_columns = FALSE,
  show_heatmap_legend = FALSE,  # Pour éviter la duplication
  na_col = "grey90",
  border = TRUE,
  rect_gp = gpar(col = "white", lwd = 2)
)

ht_FS_scrna = Heatmap(
  med_score_aggr_FS_SCRNA_LI,
  name = "Diff median aggr score",
  col = col_fun,
  column_title = "FS scRNA",
  column_title_gp = gpar(fontsize = 14, fontface = "bold"),
  row_title = element_blank(),
  # cell_fun = cell_fun_maker(mat_PP_met_pvalue),
  cluster_rows = FALSE,
  cluster_columns = FALSE,
  show_heatmap_legend = FALSE,  # Pour éviter la duplication
  na_col = "grey90",
  border = TRUE,
  rect_gp = gpar(col = "white", lwd = 2)
)

ht_FS_met = Heatmap(
  med_score_aggr_FS_MET_LI,
  name = "Diff median aggr score",
  col = col_fun,
  column_title = "FS MET",
  column_title_gp = gpar(fontsize = 14, fontface = "bold"),
  row_title = element_blank(),
  # cell_fun = cell_fun_maker(mat_PP_met_pvalue),
  cluster_rows = FALSE,
  cluster_columns = FALSE,
  show_heatmap_legend = FALSE,  # Pour éviter la duplication
  na_col = "grey90",
  border = TRUE,
  rect_gp = gpar(col = "white", lwd = 2)
)

ht_deconv_rna = Heatmap(
  med_score_aggr_deconv_RNA_LI,
  name = "Diff median aggr score",
  col = col_fun,
  column_title = "Deconv RNA",
  column_title_gp = gpar(fontsize = 14, fontface = "bold"),
  row_title = element_blank(),
  # cell_fun = cell_fun_maker(mat_PP_met_pvalue),
  cluster_rows = FALSE,
  cluster_columns = FALSE,
  show_heatmap_legend = FALSE,  # Pour éviter la duplication
  na_col = "grey90",
  border = TRUE,
  rect_gp = gpar(col = "white", lwd = 2)
)

ht_deconv_met = Heatmap(
  med_score_aggr_deconv_MET_LI,
  name = "Diff median aggr score",
  col = col_fun,
  column_title = "Deconv MET",
  column_title_gp = gpar(fontsize = 14, fontface = "bold"),
  row_title = element_blank(),
  # cell_fun = cell_fun_maker(mat_PP_met_pvalue),
  cluster_rows = FALSE,
  cluster_columns = FALSE,
  show_heatmap_legend = FALSE,  # Pour éviter la duplication
  na_col = "grey90",
  border = TRUE,
  rect_gp = gpar(col = "white", lwd = 2)
)


ht_list = ht_PP_rna + ht_PP_met + ht_FS_rna + ht_FS_met + ht_deconv_rna + ht_deconv_met # + ht_PP_scrna + ht_FS_scrna 

draw(ht_list, 
     column_title = "Blocks interactions with late integration",
     column_title_gp = gpar(fontsize = 16, fontface = "bold"),
     heatmap_legend_side = "right",
     annotation_legend_side = "right")
```

#### Early_integration

```{r modules_matrices}

col_fun = circlize::colorRamp2(
  c(-0.075, -0.025, 0, 0.025, 0.075),
  # wes_palette("Zissou1")[1:5]
  # c("blue", "white", "red")
  RColorBrewer::brewer.pal(5, "RdBu")[5:1]
)


## Overall EI median score
overall_median_ei_score_aggreg = median(results_ei$score_aggreg) # = 0.5460786


### Preprocessing
results_ei %>% 
  group_by(preprocessing_RNA, preprocessing_MET) %>% 
  summarise(n = n(), median = median(score_aggreg)) %>% print(n = 25)

med_score_aggr_PP = matrix(
  data = c(
    results_ei %>% 
      group_by(preprocessing_RNA, preprocessing_MET) %>% 
      summarise(median = median(score_aggreg)) %>% 
      pull(median) - overall_median_ei_score_aggreg,
    NA # Since there is no nopp/nopp combination 
  ),
  byrow = TRUE, # Methylation is in columns
  nrow = length(levels(results_ei$preprocessing_RNA)),
  ncol = length(levels(results_ei$preprocessing_MET)),
  dimnames = list(
    levels(results_ei$preprocessing_RNA),
    levels(results_ei$preprocessing_MET)
  )
)


Heatmap(
  med_score_aggr_PP,
  name = "median aggr score",
  # title = "Omcis preprocessing comparison on median aggregated score for early inte",
  col = col_fun,
  column_title = "Preprocessing MET",
  column_title_gp = gpar(fontsize = 14, fontface = "bold"),
  row_title = "Preprocessing RNA",
  row_title_gp = gpar(fontsize = 14, fontface = "bold"),
  # cell_fun = cell_fun_maker(mat_PP_rna_pvalue),
  cluster_rows = FALSE,
  cluster_columns = FALSE,
  show_heatmap_legend = TRUE,
  na_col = "grey90",
  # border = TRUE,
  rect_gp = gpar(col = "white", lwd = 2)
)


### Feature selection
results_ei %>% 
  group_by(feature_selection_RNA, feature_selection_MET) %>% 
  summarise(n = n(), median = median(score_aggreg)) %>% print(n = 25)

med_score_aggr_FS = matrix(
  data = c(
    results_ei %>% 
      group_by(feature_selection_RNA, feature_selection_MET) %>% 
      summarise(median = median(score_aggreg)) %>% 
      pull(median) - overall_median_ei_score_aggreg,
    NA # Since there is no nopp/nopp combination 
  ),
  byrow = TRUE, # Methylation is in columns
  nrow = length(levels(results_ei$feature_selection_RNA)),
  ncol = length(levels(results_ei$feature_selection_MET)),
  dimnames = list(
    levels(results_ei$feature_selection_RNA),
    levels(results_ei$feature_selection_MET)
  )
)


Heatmap(
  med_score_aggr_FS,
  name = "median aggr score",
  col = col_fun,
  column_title = "Feature selecion MET",
  column_title_gp = gpar(fontsize = 14, fontface = "bold"),
  row_title = "Feature selecion RNA",
  row_title_gp = gpar(fontsize = 14, fontface = "bold"),
  # cell_fun = cell_fun_maker(mat_PP_rna_pvalue),
  cluster_rows = FALSE,
  cluster_columns = FALSE,
  # row_split = c(1,1,1,2),
  # column_split = c(1,2),
  show_heatmap_legend = TRUE,
  na_col = "grey90",
  # border = TRUE,
  rect_gp = gpar(col = "white", lwd = 2)
)










# style anova

med_score_aggr_PP_RNA_EI = matrix(
  data = results_ei %>% 
    group_by(early_integration, preprocessing_RNA) %>% 
    summarise(median = median(score_aggreg)) %>% 
    pull(median) - overall_median_ei_score_aggreg,
  byrow = TRUE, 
  nrow = length(levels(results_ei$early_integration)),
  ncol = length(levels(results_ei$preprocessing_RNA)),
  dimnames = list(
    levels(results_ei$early_integration),
    levels(results_ei$preprocessing_RNA)
  )
)


med_score_aggr_PP_SCRNA_EI = matrix(
  data = results_ei %>% 
    group_by(early_integration, preprocessing_scRNA) %>% 
    summarise(median = median(score_aggreg)) %>% 
    pull(median) - overall_median_ei_score_aggreg,
  byrow = TRUE, 
  nrow = length(levels(results_ei$early_integration)),
  ncol = length(levels(results_ei$preprocessing_scRNA)),
  dimnames = list(
    levels(results_ei$early_integration),
    levels(results_ei$preprocessing_scRNA)
  )
)


med_score_aggr_PP_MET_EI = matrix(
  data = results_ei %>% 
    group_by(early_integration, preprocessing_MET) %>% 
    summarise(median = median(score_aggreg)) %>% 
    pull(median) - overall_median_ei_score_aggreg,
  byrow = TRUE, 
  nrow = length(levels(results_ei$early_integration)),
  ncol = length(levels(results_ei$preprocessing_MET)),
  dimnames = list(
    levels(results_ei$early_integration),
    levels(results_ei$preprocessing_MET)
  )
)





med_score_aggr_FS_RNA_EI = matrix(
  data = results_ei %>% 
    group_by(early_integration, feature_selection_RNA) %>% 
    summarise(median = median(score_aggreg)) %>% 
    pull(median) - overall_median_ei_score_aggreg,
  byrow = TRUE, 
  nrow = length(levels(results_ei$early_integration)),
  ncol = length(levels(results_ei$feature_selection_RNA)),
  dimnames = list(
    levels(results_ei$early_integration),
    levels(results_ei$feature_selection_RNA)
  )
)


med_score_aggr_FS_SCRNA_EI = matrix(
  data = results_ei %>% 
    group_by(early_integration, feature_selection_scRNA) %>% 
    summarise(median = median(score_aggreg)) %>% 
    pull(median) - overall_median_ei_score_aggreg,
  byrow = TRUE, 
  nrow = length(levels(results_ei$early_integration)),
  ncol = length(levels(results_ei$feature_selection_scRNA)),
  dimnames = list(
    levels(results_ei$early_integration),
    levels(results_ei$feature_selection_scRNA)
  )
)


med_score_aggr_FS_MET_EI = matrix(
  data = results_ei %>% 
    group_by(early_integration, feature_selection_MET) %>% 
    summarise(median = median(score_aggreg)) %>% 
    pull(median) - overall_median_ei_score_aggreg,
  byrow = TRUE, 
  nrow = length(levels(results_ei$early_integration)),
  ncol = length(levels(results_ei$feature_selection_MET)),
  dimnames = list(
    levels(results_ei$early_integration),
    levels(results_ei$feature_selection_MET)
  )
)





med_score_aggr_deconv_EI = matrix(
  data = results_ei %>% 
    group_by(early_integration, deconvolution) %>% 
    summarise(median = median(score_aggreg)) %>% 
    pull(median) - overall_median_ei_score_aggreg,
  byrow = TRUE, 
  nrow = length(levels(results_ei$early_integration)),
  ncol = length(levels(results_ei$deconvolution)),
  dimnames = list(
    levels(results_ei$early_integration),
    levels(results_ei$deconvolution)
  )
)






col_fun = circlize::colorRamp2(
  c(min(c(med_score_aggr_PP_RNA_EI, med_score_aggr_PP_SCRNA_EI, med_score_aggr_PP_MET_EI, med_score_aggr_FS_RNA_EI, med_score_aggr_FS_SCRNA_EI, med_score_aggr_FS_MET_EI, med_score_aggr_deconv_EI), na.rm = TRUE),
    0, 
    max(c(med_score_aggr_PP_RNA_EI, med_score_aggr_PP_SCRNA_EI, med_score_aggr_PP_MET_EI, med_score_aggr_FS_RNA_EI, med_score_aggr_FS_SCRNA_EI, med_score_aggr_FS_MET_EI, med_score_aggr_deconv_EI), na.rm = TRUE)),
  c("#2166ac", "#f7f7f7", "#b2182b")
)





ht_PP_rna = Heatmap(
  med_score_aggr_PP_RNA_EI,
  name = "Diff median aggr score",
  col = col_fun,
  column_title = "PP RNA",
  column_title_gp = gpar(fontsize = 14, fontface = "bold"),
  row_title = "Late Integration",
  row_title_gp = gpar(fontsize = 14, fontface = "bold"),
  # cell_fun = cell_fun_maker(mat_PP_rna_pvalue),
  cluster_rows = FALSE,
  cluster_columns = FALSE,
  show_heatmap_legend = TRUE,
  na_col = "grey90",
  border = TRUE,
  rect_gp = gpar(col = "white", lwd = 2)
)

ht_PP_scrna = Heatmap(
  med_score_aggr_PP_SCRNA_EI,
  name = "Diff median aggr score",
  col = col_fun,
  column_title = "PP scRNA",
  column_title_gp = gpar(fontsize = 14, fontface = "bold"),
  row_title = element_blank(),
  # cell_fun = cell_fun_maker(mat_PP_met_pvalue),
  cluster_rows = FALSE,
  cluster_columns = FALSE,
  show_heatmap_legend = FALSE,  # Pour éviter la dupeication
  na_col = "grey90",
  border = TRUE,
  rect_gp = gpar(col = "white", lwd = 2)
)

ht_PP_met = Heatmap(
  med_score_aggr_PP_MET_EI,
  name = "Diff median aggr score",
  col = col_fun,
  column_title = "PP MET",
  column_title_gp = gpar(fontsize = 14, fontface = "bold"),
  row_title = element_blank(),
  # cell_fun = cell_fun_maker(mat_PP_met_pvalue),
  cluster_rows = FALSE,
  cluster_columns = FALSE,
  show_heatmap_legend = FALSE,  # Pour éviter la dupeication
  na_col = "grey90",
  border = TRUE,
  rect_gp = gpar(col = "white", lwd = 2)
)

ht_FS_rna = Heatmap(
  med_score_aggr_FS_RNA_EI,
  name = "Diff median aggr score",
  col = col_fun,
  column_title = "FS RNA",
  column_title_gp = gpar(fontsize = 14, fontface = "bold"),
  row_title = element_blank(),
  # cell_fun = cell_fun_maker(mat_PP_met_pvalue),
  cluster_rows = FALSE,
  cluster_columns = FALSE,
  show_heatmap_legend = FALSE,  # Pour éviter la dupeication
  na_col = "grey90",
  border = TRUE,
  rect_gp = gpar(col = "white", lwd = 2)
)

ht_FS_scrna = Heatmap(
  med_score_aggr_FS_SCRNA_EI,
  name = "Diff median aggr score",
  col = col_fun,
  column_title = "FS scRNA",
  column_title_gp = gpar(fontsize = 14, fontface = "bold"),
  row_title = element_blank(),
  # cell_fun = cell_fun_maker(mat_PP_met_pvalue),
  cluster_rows = FALSE,
  cluster_columns = FALSE,
  show_heatmap_legend = FALSE,  # Pour éviter la dupeication
  na_col = "grey90",
  border = TRUE,
  rect_gp = gpar(col = "white", lwd = 2)
)

ht_FS_met = Heatmap(
  med_score_aggr_FS_MET_EI,
  name = "Diff median aggr score",
  col = col_fun,
  column_title = "FS MET",
  column_title_gp = gpar(fontsize = 14, fontface = "bold"),
  row_title = element_blank(),
  # cell_fun = cell_fun_maker(mat_PP_met_pvalue),
  cluster_rows = FALSE,
  cluster_columns = FALSE,
  show_heatmap_legend = FALSE,  # Pour éviter la dupeication
  na_col = "grey90",
  border = TRUE,
  rect_gp = gpar(col = "white", lwd = 2)
)

ht_deconv = Heatmap(
  med_score_aggr_deconv_EI,
  name = "Diff median aggr score",
  col = col_fun,
  column_title = "Deconv",
  column_title_gp = gpar(fontsize = 14, fontface = "bold"),
  row_title = element_blank(),
  # cell_fun = cell_fun_maker(mat_PP_met_pvalue),
  cluster_rows = FALSE,
  cluster_columns = FALSE,
  show_heatmap_legend = FALSE,  # Pour éviter la dupeication
  na_col = "grey90",
  border = TRUE,
  rect_gp = gpar(col = "white", lwd = 2)
)


ht_list = ht_PP_rna + ht_PP_met + ht_FS_rna + ht_FS_met + ht_deconv #  + ht_PP_scrna + ht_FS_scrna

draw(ht_list, 
     column_title = "Blocks interactions with early integration",
     column_title_gp = gpar(fontsize = 16, fontface = "bold"),
     heatmap_legend_side = "right",
     annotation_legend_side = "right")
```


### Anova

#### Late_integration

```{r anova_k_factor_and_interaction}
# First factor will be the baseline


all_functions_li_without_mix = all_functions_li[c(3:7,10:13)] # to avoid repetition
stats::anova(lm(score_aggreg ~ ., data = results_li[,c("score_aggreg", all_functions_li_without_mix)]))
mod = lm(score_aggreg ~ (preprocessing_RNA + feature_selection_RNA + preprocessing_scRNA + feature_selection_scRNA + deconvolution_rna + preprocessing_MET + feature_selection_MET + deconvolution_met + late_integration)^2, data = results_li[,c("score_aggreg", all_functions_li_without_mix)])
stats::anova(mod)
summary(mod)


### doesn't work: too much row
# marg = emmeans::emmeans(mod, ~ preprocessing_RNA:deconvolution_rna)
# pairs(marg, adjust = "tukey")

interaction.plot(x.factor = results_li$preprocessing_RNA, 
                 trace.factor = results_li$deconvolution_rna, 
                 response = results_li$score_aggreg,
                 type = "b")
interaction.plot(x.factor = results_li$preprocessing_RNA, 
                 trace.factor = results_li$late_integration, 
                 response = results_li$score_aggreg,
                 type = "b")

interaction.plot(x.factor = results_li$feature_selection_RNA, 
                 trace.factor = results_li$deconvolution_rna, 
                 response = results_li$score_aggreg,
                 type = "b")
interaction.plot(x.factor = results_li$feature_selection_RNA, 
                 trace.factor = results_li$late_integration, 
                 response = results_li$score_aggreg,
                 type = "b")



interaction.plot(x.factor = results_li$preprocessing_scRNA, 
                 trace.factor = results_li$deconvolution_rna, 
                 response = results_li$score_aggreg,
                 type = "b")
interaction.plot(x.factor = results_li$preprocessing_scRNA, 
                 trace.factor = results_li$late_integration, 
                 response = results_li$score_aggreg,
                 type = "b")

interaction.plot(x.factor = results_li$feature_selection_scRNA, 
                 trace.factor = results_li$deconvolution_rna, 
                 response = results_li$score_aggreg,
                 type = "b")
interaction.plot(x.factor = results_li$feature_selection_scRNA, 
                 trace.factor = results_li$late_integration, 
                 response = results_li$score_aggreg,
                 type = "b")


interaction.plot(x.factor = results_li$preprocessing_MET, 
                 trace.factor = results_li$deconvolution_met, 
                 response = results_li$score_aggreg,
                 type = "b")
interaction.plot(x.factor = results_li$preprocessing_MET, 
                 trace.factor = results_li$late_integration, 
                 response = results_li$score_aggreg,
                 type = "b")

interaction.plot(x.factor = results_li$feature_selection_MET, 
                 trace.factor = results_li$deconvolution_met, 
                 response = results_li$score_aggreg,
                 type = "b")
interaction.plot(x.factor = results_li$feature_selection_MET, 
                 trace.factor = results_li$late_integration, 
                 response = results_li$score_aggreg,
                 type = "b")



interaction.plot(x.factor = results_li$deconvolution_rna, 
                 trace.factor = results_li$late_integration, 
                 response = results_li$score_aggreg,
                 type = "b")
interaction.plot(x.factor = results_li$deconvolution_met, 
                 trace.factor = results_li$late_integration, 
                 response = results_li$score_aggreg,
                 type = "b")

interaction.plot(x.factor = results_li$deconvolution_rna, 
                 trace.factor = results_li$deconvolution_met, 
                 response = results_li$score_aggreg,
                 type = "b")

### TukeyHSD: not very usefull because it's at the factor level for each feature
# TukeyHSD(aov(score_aggreg ~ ., data = results_li[,c("score_aggreg", all_functions_li_without_mix)]))
# plot(TukeyHSD(aov(score_aggreg ~ ., data = results_li[,c("score_aggreg", all_functions_li_without_mix)])))
# 
# Tukey_mod = TukeyHSD(aov(score_aggreg ~ (preprocessing_RNA + feature_selection_RNA + preprocessing_scRNA + feature_selection_scRNA + deconvolution_rna + preprocessing_MET + deconvolution_met + late_integration)^2, data = results_li[,c("score_aggreg", all_functions_li_without_mix)]))
# plot(Tukey_mod)
```

#### Early_integration

```{r anova_k_factor_and_interaction}
# First factor will be the baseline


all_functions_ei_without_mix = all_functions_ei[c(3:6,9:12)] # to avoid repetition
stats::anova(lm(score_aggreg ~ ., data = results_ei[,c("score_aggreg", all_functions_ei_without_mix)]))
mod = lm(score_aggreg ~ (preprocessing_RNA + feature_selection_RNA + preprocessing_scRNA + feature_selection_scRNA + preprocessing_MET + feature_selection_MET + early_integration + deconvolution)^2, data = results_ei[,c("score_aggreg", all_functions_ei_without_mix)])
stats::anova(mod)
summary(mod)


### doesn't work: too much row
# marg = emmeans::emmeans(mod, ~ preprocessing_RNA:deconvolution_rna)
# pairs(marg, adjust = "tukey")

interaction.plot(x.factor = results_ei$preprocessing_RNA, 
                 trace.factor = results_ei$deconvolution_rna, 
                 response = results_ei$score_aggreg,
                 type = "b")
interaction.plot(x.factor = results_ei$preprocessing_RNA, 
                 trace.factor = results_ei$early_integration, 
                 response = results_ei$score_aggreg,
                 type = "b")

interaction.plot(x.factor = results_ei$feature_selection_RNA, 
                 trace.factor = results_ei$deconvolution_rna, 
                 response = results_ei$score_aggreg,
                 type = "b")
interaction.plot(x.factor = results_ei$feature_selection_RNA, 
                 trace.factor = results_ei$early_integration, 
                 response = results_ei$score_aggreg,
                 type = "b")



interaction.plot(x.factor = results_ei$preprocessing_scRNA, 
                 trace.factor = results_ei$deconvolution_rna, 
                 response = results_ei$score_aggreg,
                 type = "b")
interaction.plot(x.factor = results_ei$preprocessing_scRNA, 
                 trace.factor = results_ei$early_integration, 
                 response = results_ei$score_aggreg,
                 type = "b")

interaction.plot(x.factor = results_ei$feature_selection_scRNA, 
                 trace.factor = results_ei$deconvolution_rna, 
                 response = results_ei$score_aggreg,
                 type = "b")
interaction.plot(x.factor = results_ei$feature_selection_scRNA, 
                 trace.factor = results_ei$early_integration, 
                 response = results_ei$score_aggreg,
                 type = "b")


interaction.plot(x.factor = results_ei$preprocessing_MET, 
                 trace.factor = results_ei$deconvolution_met, 
                 response = results_ei$score_aggreg,
                 type = "b")
interaction.plot(x.factor = results_ei$preprocessing_MET, 
                 trace.factor = results_ei$early_integration, 
                 response = results_ei$score_aggreg,
                 type = "b")

interaction.plot(x.factor = results_ei$feature_selection_MET, 
                 trace.factor = results_ei$deconvolution_met, 
                 response = results_ei$score_aggreg,
                 type = "b")
interaction.plot(x.factor = results_ei$feature_selection_MET, 
                 trace.factor = results_ei$early_integration, 
                 response = results_ei$score_aggreg,
                 type = "b")



interaction.plot(x.factor = results_ei$deconvolution_rna, 
                 trace.factor = results_ei$early_integration, 
                 response = results_ei$score_aggreg,
                 type = "b")
interaction.plot(x.factor = results_ei$deconvolution_met, 
                 trace.factor = results_ei$early_integration, 
                 response = results_ei$score_aggreg,
                 type = "b")

interaction.plot(x.factor = results_ei$deconvolution_rna, 
                 trace.factor = results_ei$deconvolution_met, 
                 response = results_ei$score_aggreg,
                 type = "b")

### TukeyHSD: not very usefull because it's at the factor level for each feature
# TukeyHSD(aov(score_aggreg ~ ., data = results_ei[,c("score_aggreg", all_functions_ei_without_mix)]))
# plot(TukeyHSD(aov(score_aggreg ~ ., data = results_ei[,c("score_aggreg", all_functions_ei_without_mix)])))
# 
# Tukey_mod = TukeyHSD(aov(score_aggreg ~ (preprocessing_RNA + feature_selection_RNA + preprocessing_scRNA + feature_selection_scRNA + deconvolution_rna + preprocessing_MET + deconvolution_met + early_integration)^2, data = results_ei[,c("score_aggreg", all_functions_ei_without_mix)]))
# plot(Tukey_mod)
```


### Complex Heatmap anova

#### Late_integration

```{r integration_interaction_plot}
library(tibble)

all_functions_li_without_mix = all_functions_li[c(3:7,10:13)] # to avoid repetition
mod = lm(score_aggreg ~ (preprocessing_RNA + feature_selection_RNA + preprocessing_scRNA + feature_selection_scRNA + deconvolution_rna + preprocessing_MET + feature_selection_MET + deconvolution_met + late_integration)^2, data = results_li[,c("score_aggreg", all_functions_li_without_mix)])

mod$coefficients[!is.na(mod$coefficients)]



## Model

# First model for integration strategie
anova_results = stats::anova(mod) %>%
  as.data.frame() %>%
  rownames_to_column("interaction")

# then two model only for each uni-omic strategie
mod_only_RNA = lm(score_aggreg ~ (preprocessing_RNA + feature_selection_RNA + preprocessing_scRNA + feature_selection_scRNA + deconvolution_rna)^2, data = results_li[results_li$late_integration == "OnlyRna",c("score_aggreg", all_functions_li_without_mix)])
# anova_results_only_RNA = stats::anova(mod_only_RNA) %>%
#   as.data.frame() %>%
#   rownames_to_column("interaction")

mod_only_MET = lm(score_aggreg ~ (preprocessing_MET + deconvolution_met)^2, data = results_li[results_li$late_integration == "OnlyMet",c("score_aggreg", all_functions_li_without_mix)]) # feature_selection_MET have only fsID
# anova_results_only_MET = stats::anova(mod_only_MET) %>%
#   as.data.frame() %>%
#   rownames_to_column("interaction")




## Heatmap

vars_x = c("deconvolution_rna", "deconvolution_met", "preprocessing_RNA", "feature_selection_RNA", "preprocessing_MET", "preprocessing_scRNA", "feature_selection_scRNA")
vars_y = "late_integration"



mod_summary = summary(mod)
coef_df = as.data.frame(mod_summary$coefficients) %>%
  rownames_to_column("term")

coef_filtered = coef_df %>%
  filter(
    str_detect(term, "late_integration") & str_detect(term, paste(vars_x, collapse = "|"))
  ) %>%
  rename(
    pvalue   = `Pr(>|t|)`
  ) %>%
  mutate(
    omic_type = case_when(
      str_detect(term, "deconvolution_rna") ~ "RNA",
      str_detect(term, "deconvolution_met") ~ "MET",
      str_detect(term, "preprocessing_RNA") ~ "RNA",
      str_detect(term, "preprocessing_MET") ~ "MET",
      str_detect(term, "preprocessing_scRNA") ~ "scRNA",
      str_detect(term, "feature_selection_RNA") ~ "RNA",
      str_detect(term, "feature_selection_MET") ~ "MET",
      str_detect(term, "feature_selection_scRNA") ~ "scRNA",
    ),
    PP_method = case_when(
      str_detect(term, "preprocessing_RNA") ~ 
        str_extract(term, "(?<=preprocessing_RNA)[^:]+"),
      str_detect(term, "preprocessing_scRNA") ~ 
        str_extract(term, "(?<=preprocessing_scRNA)[^:]+"),
      str_detect(term, "preprocessing_MET") ~ 
        str_extract(term, "(?<=preprocessing_MET)[^:]+")
    ),
    FS_method = case_when(
      str_detect(term, "feature_selection_RNA") ~ 
        str_extract(term, "(?<=feature_selection_RNA)[^:]+"),
      str_detect(term, "feature_selection_scRNA") ~ 
        str_extract(term, "(?<=feature_selection_scRNA)[^:]+"),
      str_detect(term, "feature_selection_MET") ~ 
        str_extract(term, "(?<=feature_selection_MET)[^:]+")
    ),
    # Extraire la modalité de deconvolution (après "deconvolution_rna" ou "deconvolution_met")
    deconv_method = case_when(
      str_detect(term, "deconvolution_rna") ~ 
        str_extract(term, "(?<=deconvolution_rna)[^:]+"),
      str_detect(term, "deconvolution_met") ~ 
        str_extract(term, "(?<=deconvolution_met)[^:]+")
    ),
    # Extraire la modalité de late_integration (après "late_integration")
    late_int_method = str_extract(term, "(?<=late_integration).+$") %>%
      str_remove("^:") %>%  # enlever le ":" au début si présent
      str_remove(":deconvolution_(rna|met).*$")  # enlever la partie deconvolution à la fin
  )
  # mutate(
  #   deconv_label = paste0(deconv_method, "\n(", omic_type, ")"),
  #   pvalue_signif = pvalue < 0.05
  # )





mod_summary_only_RNA = summary(mod_only_RNA)
coef_df_only_RNA = as.data.frame(mod_summary_only_RNA$coefficients) %>%
  rownames_to_column("term")
# add late_integrationOnlyRna: to base levels
coef_df_only_RNA[2:20,"term"] = paste0("late_integrationOnlyRna:", coef_df_only_RNA[2:20,"term"])

coef_filtered_only_RNA = coef_df_only_RNA %>%
  filter(
    str_detect(term, "late_integration") & str_detect(term, paste(vars_x, collapse = "|"))
  ) %>%
  rename(
    pvalue   = `Pr(>|t|)`
  ) %>%
  mutate(
    omic_type = case_when(
      str_detect(term, "deconvolution_rna") ~ "RNA",
      str_detect(term, "deconvolution_met") ~ "MET",
      str_detect(term, "preprocessing_RNA") ~ "RNA",
      str_detect(term, "preprocessing_MET") ~ "MET",
      str_detect(term, "preprocessing_scRNA") ~ "scRNA",
      str_detect(term, "feature_selection_RNA") ~ "RNA",
      str_detect(term, "feature_selection_MET") ~ "MET",
      str_detect(term, "feature_selection_scRNA") ~ "scRNA",
    ),
    PP_method = case_when(
      str_detect(term, "preprocessing_RNA") ~ 
        str_extract(term, "(?<=preprocessing_RNA)[^:]+"),
      str_detect(term, "preprocessing_scRNA") ~ 
        str_extract(term, "(?<=preprocessing_scRNA)[^:]+"),
      str_detect(term, "preprocessing_MET") ~ 
        str_extract(term, "(?<=preprocessing_MET)[^:]+")
    ),
    FS_method = case_when(
      str_detect(term, "feature_selection_RNA") ~ 
        str_extract(term, "(?<=feature_selection_RNA)[^:]+"),
      str_detect(term, "feature_selection_scRNA") ~ 
        str_extract(term, "(?<=feature_selection_scRNA)[^:]+"),
      str_detect(term, "feature_selection_MET") ~ 
        str_extract(term, "(?<=feature_selection_MET)[^:]+")
    ),
    # Extraire la modalité de deconvolution (après "deconvolution_rna" ou "deconvolution_met")
    deconv_method = case_when(
      str_detect(term, "deconvolution_rna") ~ 
        str_extract(term, "(?<=deconvolution_rna)[^:]+"),
      str_detect(term, "deconvolution_met") ~ 
        str_extract(term, "(?<=deconvolution_met)[^:]+")
    ),
    late_int_method = "UniOmic (noLI)"
  )



mod_summary_only_MET = summary(mod_only_MET)
coef_df_only_MET = as.data.frame(mod_summary_only_MET$coefficients) %>%
  rownames_to_column("term")
# add late_integrationOnlyRna: to base levels
coef_df_only_MET[2:10,"term"] = paste0("late_integrationOnlyRna:", coef_df_only_MET[2:10,"term"])

coef_filtered_only_MET = coef_df_only_MET %>%
  filter(
    str_detect(term, "late_integration") & str_detect(term, paste(vars_x, collapse = "|"))
  ) %>%
  rename(
    pvalue   = `Pr(>|t|)`
  ) %>%
  mutate(
    omic_type = case_when(
      str_detect(term, "deconvolution_met") ~ "MET",
      str_detect(term, "deconvolution_met") ~ "MET",
      str_detect(term, "preprocessing_RNA") ~ "RNA",
      str_detect(term, "preprocessing_MET") ~ "MET",
      str_detect(term, "preprocessing_scRNA") ~ "scRNA",
      str_detect(term, "feature_selection_RNA") ~ "RNA",
      str_detect(term, "feature_selection_MET") ~ "MET",
      str_detect(term, "feature_selection_scRNA") ~ "scRNA",
    ),
    PP_method = case_when(
      str_detect(term, "preprocessing_RNA") ~ 
        str_extract(term, "(?<=preprocessing_RNA)[^:]+"),
      str_detect(term, "preprocessing_scRNA") ~ 
        str_extract(term, "(?<=preprocessing_scRNA)[^:]+"),
      str_detect(term, "preprocessing_MET") ~ 
        str_extract(term, "(?<=preprocessing_MET)[^:]+")
    ),
    FS_method = case_when(
      str_detect(term, "feature_selection_RNA") ~ 
        str_extract(term, "(?<=feature_selection_RNA)[^:]+"),
      str_detect(term, "feature_selection_scRNA") ~ 
        str_extract(term, "(?<=feature_selection_scRNA)[^:]+"),
      str_detect(term, "feature_selection_MET") ~ 
        str_extract(term, "(?<=feature_selection_MET)[^:]+")
    ),
    # Extraire la modalité de deconvolution (après "deconvolution_met" ou "deconvolution_met")
    deconv_method = case_when(
      str_detect(term, "deconvolution_met") ~ 
        str_extract(term, "(?<=deconvolution_met)[^:]+"),
      str_detect(term, "deconvolution_met") ~ 
        str_extract(term, "(?<=deconvolution_met)[^:]+")
    ),
    late_int_method = "UniOmic (noLI)"
  )





#  Since uni-omic strategies cannot be compared with integration strategies (because
# they doesn't use the same baseline in the actual manner) it doesn't make sense to 
# aggregate tables

# coef_filtered = bind_rows(coef_filtered, coef_filtered_only_RNA, coef_filtered_only_MET)



### RNA
data_PP_rna = coef_filtered %>%
  filter(omic_type == "RNA" & !(is.na(PP_method))) %>%
  select(late_int_method, PP_method, Estimate, pvalue)

mat_PP_rna_Estimate = data_PP_rna %>%
  select(late_int_method, PP_method, Estimate) %>%
  tidyr::pivot_wider(names_from = PP_method, values_from = Estimate) %>%
  tibble::column_to_rownames("late_int_method") %>%
  as.matrix()

mat_PP_rna_pvalue = data_PP_rna %>%
  select(late_int_method, PP_method, pvalue) %>%
  tidyr::pivot_wider(names_from = PP_method, values_from = pvalue) %>%
  tibble::column_to_rownames("late_int_method") %>%
  as.matrix()



data_FS_rna = coef_filtered %>%
  filter(omic_type == "RNA" & !(is.na(FS_method))) %>%
  select(late_int_method, FS_method, Estimate, pvalue)

mat_FS_rna_Estimate = data_FS_rna %>%
  select(late_int_method, FS_method, Estimate) %>%
  tidyr::pivot_wider(names_from = FS_method, values_from = Estimate) %>%
  tibble::column_to_rownames("late_int_method") %>%
  as.matrix()

mat_FS_rna_pvalue = data_FS_rna %>%
  select(late_int_method, FS_method, pvalue) %>%
  tidyr::pivot_wider(names_from = FS_method, values_from = pvalue) %>%
  tibble::column_to_rownames("late_int_method") %>%
  as.matrix()



data_deconv_rna = coef_filtered %>%
  filter(omic_type == "RNA" & !(is.na(deconv_method))) %>%
  select(late_int_method, deconv_method, Estimate, pvalue)

mat_deconv_rna_Estimate = data_deconv_rna %>%
  select(late_int_method, deconv_method, Estimate) %>%
  tidyr::pivot_wider(names_from = deconv_method, values_from = Estimate) %>%
  tibble::column_to_rownames("late_int_method") %>%
  as.matrix()

mat_deconv_rna_pvalue = data_deconv_rna %>%
  select(late_int_method, deconv_method, pvalue) %>%
  tidyr::pivot_wider(names_from = deconv_method, values_from = pvalue) %>%
  tibble::column_to_rownames("late_int_method") %>%
  as.matrix()





### scRNA
data_PP_scrna = coef_filtered %>%
  filter(omic_type == "scRNA" & !(is.na(PP_method))) %>%
  select(late_int_method, PP_method, Estimate, pvalue)

mat_PP_scrna_Estimate = data_PP_scrna %>%
  select(late_int_method, PP_method, Estimate) %>%
  tidyr::pivot_wider(names_from = PP_method, values_from = Estimate) %>%
  tibble::column_to_rownames("late_int_method") %>%
  as.matrix()

mat_PP_scrna_pvalue = data_PP_scrna %>%
  select(late_int_method, PP_method, pvalue) %>%
  tidyr::pivot_wider(names_from = PP_method, values_from = pvalue) %>%
  tibble::column_to_rownames("late_int_method") %>%
  as.matrix()



data_FS_scrna = coef_filtered %>%
  filter(omic_type == "scRNA" & !(is.na(FS_method))) %>%
  select(late_int_method, FS_method, Estimate, pvalue)

mat_FS_scrna_Estimate = data_FS_scrna %>%
  select(late_int_method, FS_method, Estimate) %>%
  tidyr::pivot_wider(names_from = FS_method, values_from = Estimate) %>%
  tibble::column_to_rownames("late_int_method") %>%
  as.matrix()

mat_FS_scrna_pvalue = data_FS_scrna %>%
  select(late_int_method, FS_method, pvalue) %>%
  tidyr::pivot_wider(names_from = FS_method, values_from = pvalue) %>%
  tibble::column_to_rownames("late_int_method") %>%
  as.matrix()





### MET
data_PP_met = coef_filtered %>%
  filter(omic_type == "MET" & !(is.na(PP_method))) %>%
  select(late_int_method, PP_method, Estimate, pvalue)

mat_PP_met_Estimate = data_PP_met %>%
  select(late_int_method, PP_method, Estimate) %>%
  tidyr::pivot_wider(names_from = PP_method, values_from = Estimate) %>%
  tibble::column_to_rownames("late_int_method") %>%
  as.matrix()

mat_PP_met_pvalue = data_PP_met %>%
  select(late_int_method, PP_method, pvalue) %>%
  tidyr::pivot_wider(names_from = PP_method, values_from = pvalue) %>%
  tibble::column_to_rownames("late_int_method") %>%
  as.matrix()



data_FS_met = coef_filtered %>%
  filter(omic_type == "MET" & !(is.na(FS_method))) %>%
  select(late_int_method, FS_method, Estimate, pvalue)

mat_FS_met_Estimate = data_FS_met %>%
  select(late_int_method, FS_method, Estimate) %>%
  tidyr::pivot_wider(names_from = FS_method, values_from = Estimate) %>%
  tibble::column_to_rownames("late_int_method") %>%
  as.matrix()

mat_FS_met_pvalue = data_FS_met %>%
  select(late_int_method, FS_method, pvalue) %>%
  tidyr::pivot_wider(names_from = FS_method, values_from = pvalue) %>%
  tibble::column_to_rownames("late_int_method") %>%
  as.matrix()



data_deconv_met = coef_filtered %>%
  filter(omic_type == "MET" & !(is.na(deconv_method))) %>%
  select(late_int_method, deconv_method, Estimate, pvalue)

mat_deconv_met_Estimate = data_deconv_met %>%
  select(late_int_method, deconv_method, Estimate) %>%
  tidyr::pivot_wider(names_from = deconv_method, values_from = Estimate) %>%
  tibble::column_to_rownames("late_int_method") %>%
  as.matrix()

mat_deconv_met_pvalue = data_deconv_met %>%
  select(late_int_method, deconv_method, pvalue) %>%
  tidyr::pivot_wider(names_from = deconv_method, values_from = pvalue) %>%
  tibble::column_to_rownames("late_int_method") %>%
  as.matrix()








col_fun = circlize::colorRamp2(
  c(min(c(mat_PP_rna_Estimate, mat_PP_met_Estimate, mat_FS_rna_Estimate, mat_deconv_rna_Estimate, mat_deconv_met_Estimate), na.rm = TRUE), 
    0, 
    max(c(mat_PP_rna_Estimate, mat_PP_met_Estimate, mat_FS_rna_Estimate, mat_deconv_rna_Estimate, mat_deconv_met_Estimate), na.rm = TRUE)),
  c("#2166ac", "#f7f7f7", "#b2182b")
)

cell_fun_maker = function(pval_mat) {
  function(j, i, x, y, width, height, fill) {
    if (!is.na(pval_mat[i, j])) {
      if (pval_mat[i, j] < 0.001) {
        grid.text("***", x, y, gp = gpar(fontsize = 10))
      } else if (pval_mat[i, j] < 0.01) {
        grid.text("**", x, y, gp = gpar(fontsize = 10))
      } else if (pval_mat[i, j] < 0.05) {
        grid.text("*", x, y, gp = gpar(fontsize = 10))
      } else if (pval_mat[i, j] < 0.1) {
        grid.text(".", x, y, gp = gpar(fontsize = 10))
      }
    }
  }
}






ht_PP_rna = Heatmap(
  mat_PP_rna_Estimate,
  name = "Estimate",
  col = col_fun,
  column_title = "Preprocessing RNA",
  column_title_gp = gpar(fontsize = 14, fontface = "bold"),
  row_title = "Late Integration",
  row_title_gp = gpar(fontsize = 14, fontface = "bold"),
  cell_fun = cell_fun_maker(mat_PP_rna_pvalue),
  cluster_rows = FALSE,
  cluster_columns = FALSE,
  show_heatmap_legend = TRUE,
  na_col = "grey90",
  border = TRUE,
  rect_gp = gpar(col = "white", lwd = 2)
)

ht_PP_met = Heatmap(
  mat_PP_met_Estimate,
  name = "Estimate",
  col = col_fun,
  column_title = "Preprocessing MET",
  column_title_gp = gpar(fontsize = 14, fontface = "bold"),
  row_title = element_blank(),
  cell_fun = cell_fun_maker(mat_PP_met_pvalue),
  cluster_rows = FALSE,
  cluster_columns = FALSE,
  show_heatmap_legend = FALSE,  # Pour éviter la duplication
  na_col = "grey90",
  border = TRUE,
  rect_gp = gpar(col = "white", lwd = 2)
)

ht_PP_scrna = Heatmap(
  mat_PP_scrna_Estimate,
  name = "Estimate",
  col = col_fun,
  column_title = "Preprocessing scRNA",
  column_title_gp = gpar(fontsize = 14, fontface = "bold"),
  row_title = "Late Integration",
  row_title_gp = gpar(fontsize = 14, fontface = "bold"),
  cell_fun = cell_fun_maker(mat_PP_scrna_pvalue),
  cluster_rows = FALSE,
  cluster_columns = FALSE,
  show_heatmap_legend = TRUE,
  na_col = "grey90",
  border = TRUE,
  rect_gp = gpar(col = "white", lwd = 2)
)


ht_FS_rna = Heatmap(
  mat_FS_rna_Estimate,
  name = "Estimate",
  col = col_fun,
  column_title = "Feature selection RNA",
  column_title_gp = gpar(fontsize = 14, fontface = "bold"),
  row_title = "Late Integration",
  row_title_gp = gpar(fontsize = 14, fontface = "bold"),
  cell_fun = cell_fun_maker(mat_FS_rna_pvalue),
  cluster_rows = FALSE,
  cluster_columns = FALSE,
  show_heatmap_legend = FALSE,
  na_col = "grey90",
  border = TRUE,
  rect_gp = gpar(col = "white", lwd = 2)
)

ht_FS_met = Heatmap(
  mat_FS_met_Estimate,
  name = "Estimate",
  col = col_fun,
  column_title = "Feature selection MET",
  column_title_gp = gpar(fontsize = 14, fontface = "bold"),
  row_title = "",
  cell_fun = cell_fun_maker(mat_FS_met_pvalue),
  cluster_rows = FALSE,
  cluster_columns = FALSE,
  show_heatmap_legend = FALSE,  # Pour éviter la duplication
  na_col = "grey90",
  border = TRUE,
  rect_gp = gpar(col = "white", lwd = 2)
)

ht_FS_scrna = Heatmap(
  mat_FS_scrna_Estimate,
  name = "Estimate",
  col = col_fun,
  column_title = "Feature selection scRNA",
  column_title_gp = gpar(fontsize = 14, fontface = "bold"),
  row_title = "Late Integration",
  row_title_gp = gpar(fontsize = 14, fontface = "bold"),
  cell_fun = cell_fun_maker(mat_FS_scrna_pvalue),
  cluster_rows = FALSE,
  cluster_columns = FALSE,
  show_heatmap_legend = FALSE,
  na_col = "grey90",
  border = TRUE,
  rect_gp = gpar(col = "white", lwd = 2)
)


ht_deconv_rna = Heatmap(
  mat_deconv_rna_Estimate,
  name = "Estimate",
  col = col_fun,
  column_title = "Deconvolution RNA",
  column_title_gp = gpar(fontsize = 14, fontface = "bold"),
  row_title = "Late Integration",
  row_title_gp = gpar(fontsize = 14, fontface = "bold"),
  cell_fun = cell_fun_maker(mat_deconv_rna_pvalue),
  cluster_rows = FALSE,
  cluster_columns = FALSE,
  show_heatmap_legend = TRUE,
  na_col = "grey90",
  border = TRUE,
  rect_gp = gpar(col = "white", lwd = 2)
)

ht_deconv_met = Heatmap(
  mat_deconv_met_Estimate,
  name = "Estimate",
  col = col_fun,
  column_title = "Deconvolution MET",
  column_title_gp = gpar(fontsize = 14, fontface = "bold"),
  row_title = "",
  cell_fun = cell_fun_maker(mat_deconv_met_pvalue),
  cluster_rows = FALSE,
  cluster_columns = FALSE,
  show_heatmap_legend = FALSE,  # Pour éviter la duplication
  na_col = "grey90",
  border = TRUE,
  rect_gp = gpar(col = "white", lwd = 2)
)


ht_list = ht_PP_rna + ht_PP_met + ht_FS_rna + ht_FS_met + ht_deconv_rna + ht_deconv_met #  + ht_PP_scrna  + ht_FS_scrna

draw(ht_list, 
     column_title = "Blocks interactions with late integration compare to baseline",
     column_title_gp = gpar(fontsize = 16, fontface = "bold"),
     heatmap_legend_side = "right",
     annotation_legend_side = "right")

# decorate_heatmap_body("Estimate", {
#   grid.text("* p<0.05  ** p<0.01  *** p<0.001", 
#             x = unit(0.5, "npc"), 
#             y = unit(-0.05, "npc"), 
#             just = "top",
#             gp = gpar(fontsize = 9, fontface = "italic"))
# })
```

#### Early_integration

```{r integration_interaction_plot}
library(tibble)

all_functions_ei_without_mix = all_functions_ei[c(3:6,9:12)] # to avoid repetition
mod = lm(score_aggreg ~ (preprocessing_RNA + feature_selection_RNA + preprocessing_scRNA + feature_selection_scRNA + preprocessing_MET + feature_selection_MET + early_integration + deconvolution)^2, data = results_ei[,c("score_aggreg", all_functions_ei_without_mix)])

mod$coefficients[!is.na(mod$coefficients)]



## Model

# First model for integration strategie
anova_results = stats::anova(mod) %>%
  as.data.frame() %>%
  rownames_to_column("interaction")



## Heatmap

vars_x = c("deconvolution", "preprocessing_RNA", "feature_selection_RNA", "preprocessing_MET", "feature_selection_MET", "preprocessing_scRNA", "feature_selection_scRNA")
vars_y = "early_integration"


mod_summary = summary(mod)
coef_df = as.data.frame(mod_summary$coefficients) %>%
  rownames_to_column("term")

coef_filtered = coef_df %>%
  filter(
    str_detect(term, "early_integration") & str_detect(term, paste(vars_x, collapse = "|"))
  ) %>%
  rename(
    pvalue   = `Pr(>|t|)`
  ) %>%
  mutate(
    omic_type = case_when(
      str_detect(term, "preprocessing_RNA") ~ "RNA",
      str_detect(term, "preprocessing_MET") ~ "MET",
      str_detect(term, "preprocessing_scRNA") ~ "scRNA",
      str_detect(term, "feature_selection_RNA") ~ "RNA",
      str_detect(term, "feature_selection_MET") ~ "MET",
      str_detect(term, "feature_selection_scRNA") ~ "scRNA"
    ),
    PP_method = case_when(
      str_detect(term, "preprocessing_RNA") ~ 
        str_extract(term, "(?<=preprocessing_RNA)[^:]+"),
      str_detect(term, "preprocessing_MET") ~ 
        str_extract(term, "(?<=preprocessing_MET)[^:]+"),
      str_detect(term, "preprocessing_scRNA") ~ 
        str_extract(term, "(?<=preprocessing_scRNA)[^:]+")
    ),
    FS_method = case_when(
      str_detect(term, "feature_selection_RNA") ~ 
        str_extract(term, "(?<=feature_selection_RNA)[^:]+"),
      str_detect(term, "feature_selection_MET") ~ 
        str_extract(term, "(?<=feature_selection_MET)[^:]+"),
      str_detect(term, "feature_selection_scRNA") ~ 
        str_extract(term, "(?<=feature_selection_scRNA)[^:]+"),
    ),
    # Extraire la modalité de deconvolution (après "deconvolution_rna" ou "deconvolution_met")
    deconv_method = case_when(
      str_detect(term, "deconvolution") ~ 
        str_extract(term, "(?<=deconvolution)[^:]+")
    ),
    # Extraire la modalité de early_integration (après "early_integration")
    early_int_method = str_extract(term, "(?<=early_integration).+$") %>%
      str_remove("^:") %>%  # enlever le ":" au début si présent
      str_remove(":deconvolution.*$")  # enlever la partie deconvolution à la fin
  )
  # mutate(
  #   deconv_label = paste0(deconv_method, "\n(", omic_type, ")"),
  #   pvalue_signif = pvalue < 0.05
  # )



library(ComplexHeatmap)

### RNA
data_PP_rna = coef_filtered %>%
  filter(omic_type == "RNA" & !(is.na(PP_method))) %>%
  select(early_int_method, PP_method, Estimate, pvalue)

mat_PP_rna_Estimate = data_PP_rna %>%
  select(early_int_method, PP_method, Estimate) %>%
  tidyr::pivot_wider(names_from = PP_method, values_from = Estimate) %>%
  tibble::column_to_rownames("early_int_method") %>%
  as.matrix()

mat_PP_rna_pvalue = data_PP_rna %>%
  select(early_int_method, PP_method, pvalue) %>%
  tidyr::pivot_wider(names_from = PP_method, values_from = pvalue) %>%
  tibble::column_to_rownames("early_int_method") %>%
  as.matrix()



data_FS_rna = coef_filtered %>%
  filter(omic_type == "RNA" & !(is.na(FS_method))) %>%
  select(early_int_method, FS_method, Estimate, pvalue)

mat_FS_rna_Estimate = data_FS_rna %>%
  select(early_int_method, FS_method, Estimate) %>%
  tidyr::pivot_wider(names_from = FS_method, values_from = Estimate) %>%
  tibble::column_to_rownames("early_int_method") %>%
  as.matrix()

mat_FS_rna_pvalue = data_FS_rna %>%
  select(early_int_method, FS_method, pvalue) %>%
  tidyr::pivot_wider(names_from = FS_method, values_from = pvalue) %>%
  tibble::column_to_rownames("early_int_method") %>%
  as.matrix()






### scRNA
data_PP_scrna = coef_filtered %>%
  filter(omic_type == "scRNA" & !(is.na(PP_method))) %>%
  select(early_int_method, PP_method, Estimate, pvalue)

mat_PP_scrna_Estimate = data_PP_scrna %>%
  select(early_int_method, PP_method, Estimate) %>%
  tidyr::pivot_wider(names_from = PP_method, values_from = Estimate) %>%
  tibble::column_to_rownames("early_int_method") %>%
  as.matrix()

mat_PP_scrna_pvalue = data_PP_scrna %>%
  select(early_int_method, PP_method, pvalue) %>%
  tidyr::pivot_wider(names_from = PP_method, values_from = pvalue) %>%
  tibble::column_to_rownames("early_int_method") %>%
  as.matrix()



data_FS_scrna = coef_filtered %>%
  filter(omic_type == "scRNA" & !(is.na(FS_method))) %>%
  select(early_int_method, FS_method, Estimate, pvalue)

mat_FS_scrna_Estimate = data_FS_scrna %>%
  select(early_int_method, FS_method, Estimate) %>%
  tidyr::pivot_wider(names_from = FS_method, values_from = Estimate) %>%
  tibble::column_to_rownames("early_int_method") %>%
  as.matrix()

mat_FS_scrna_pvalue = data_FS_scrna %>%
  select(early_int_method, FS_method, pvalue) %>%
  tidyr::pivot_wider(names_from = FS_method, values_from = pvalue) %>%
  tibble::column_to_rownames("early_int_method") %>%
  as.matrix()







### MET
data_PP_met = coef_filtered %>%
  filter(omic_type == "MET" & !(is.na(PP_method))) %>%
  select(early_int_method, PP_method, Estimate, pvalue)

mat_PP_met_Estimate = data_PP_met %>%
  select(early_int_method, PP_method, Estimate) %>%
  tidyr::pivot_wider(names_from = PP_method, values_from = Estimate) %>%
  tibble::column_to_rownames("early_int_method") %>%
  as.matrix()

mat_PP_met_pvalue = data_PP_met %>%
  select(early_int_method, PP_method, pvalue) %>%
  tidyr::pivot_wider(names_from = PP_method, values_from = pvalue) %>%
  tibble::column_to_rownames("early_int_method") %>%
  as.matrix()



data_FS_met = coef_filtered %>%
  filter(omic_type == "MET" & !(is.na(FS_method))) %>%
  select(early_int_method, FS_method, Estimate, pvalue)

mat_FS_met_Estimate = data_FS_met %>%
  select(early_int_method, FS_method, Estimate) %>%
  tidyr::pivot_wider(names_from = FS_method, values_from = Estimate) %>%
  tibble::column_to_rownames("early_int_method") %>%
  as.matrix()

mat_FS_met_pvalue = data_FS_met %>%
  select(early_int_method, FS_method, pvalue) %>%
  tidyr::pivot_wider(names_from = FS_method, values_from = pvalue) %>%
  tibble::column_to_rownames("early_int_method") %>%
  as.matrix()






data_deconv = coef_filtered %>%
  filter(!(is.na(deconv_method))) %>%
  select(early_int_method, deconv_method, Estimate, pvalue)

mat_deconv_Estimate = data_deconv %>%
  select(early_int_method, deconv_method, Estimate) %>%
  tidyr::pivot_wider(names_from = deconv_method, values_from = Estimate) %>%
  tibble::column_to_rownames("early_int_method") %>%
  as.matrix()

mat_deconv_pvalue = data_deconv %>%
  select(early_int_method, deconv_method, pvalue) %>%
  tidyr::pivot_wider(names_from = deconv_method, values_from = pvalue) %>%
  tibble::column_to_rownames("early_int_method") %>%
  as.matrix()








col_fun = circlize::colorRamp2(
  c(min(c(mat_PP_rna_Estimate, mat_PP_met_Estimate, mat_FS_rna_Estimate, mat_FS_met_Estimate, mat_deconv_Estimate), na.rm = TRUE), 
    0, 
    max(c(mat_PP_rna_Estimate, mat_PP_met_Estimate, mat_FS_rna_Estimate, mat_FS_met_Estimate, mat_deconv_Estimate), na.rm = TRUE)),
  c("#2166ac", "#f7f7f7", "#b2182b")
)

cell_fun_maker = function(pval_mat) {
  function(j, i, x, y, width, height, fill) {
    if (!is.na(pval_mat[i, j])) {
      if (pval_mat[i, j] < 0.001) {
        grid.text("***", x, y, gp = gpar(fontsize = 10))
      } else if (pval_mat[i, j] < 0.01) {
        grid.text("**", x, y, gp = gpar(fontsize = 10))
      } else if (pval_mat[i, j] < 0.05) {
        grid.text("*", x, y, gp = gpar(fontsize = 10))
      } else if (pval_mat[i, j] < 0.1) {
        grid.text(".", x, y, gp = gpar(fontsize = 10))
      }
    }
  }
}






ht_PP_rna = Heatmap(
  mat_PP_rna_Estimate,
  name = "Estimate",
  col = col_fun,
  column_title = "Preprocessing RNA",
  column_title_gp = gpar(fontsize = 14, fontface = "bold"),
  row_title = "Early Integration",
  row_title_gp = gpar(fontsize = 14, fontface = "bold"),
  cell_fun = cell_fun_maker(mat_PP_rna_pvalue),
  cluster_rows = FALSE,
  cluster_columns = FALSE,
  show_heatmap_legend = TRUE,
  na_col = "grey90",
  border = TRUE,
  rect_gp = gpar(col = "white", lwd = 2)
)

ht_PP_met = Heatmap(
  mat_PP_met_Estimate,
  name = "Estimate",
  col = col_fun,
  column_title = "Preprocessing MET",
  column_title_gp = gpar(fontsize = 14, fontface = "bold"),
  row_title = element_blank(),
  cell_fun = cell_fun_maker(mat_PP_met_pvalue),
  cluster_rows = FALSE,
  cluster_columns = FALSE,
  show_heatmap_legend = FALSE,  # Pour éviter la duplication
  na_col = "grey90",
  border = TRUE,
  rect_gp = gpar(col = "white", lwd = 2)
)

ht_PP_scrna = Heatmap(
  mat_PP_scrna_Estimate,
  name = "Estimate",
  col = col_fun,
  column_title = "Preprocessing scRNA",
  column_title_gp = gpar(fontsize = 14, fontface = "bold"),
  row_title = "Late Integration",
  row_title_gp = gpar(fontsize = 14, fontface = "bold"),
  cell_fun = cell_fun_maker(mat_PP_scrna_pvalue),
  cluster_rows = FALSE,
  cluster_columns = FALSE,
  show_heatmap_legend = TRUE,
  na_col = "grey90",
  border = TRUE,
  rect_gp = gpar(col = "white", lwd = 2)
)



ht_FS_rna = Heatmap(
  mat_FS_rna_Estimate,
  name = "Estimate",
  col = col_fun,
  column_title = "Feature selection RNA",
  column_title_gp = gpar(fontsize = 14, fontface = "bold"),
  row_title = "Early Integration",
  row_title_gp = gpar(fontsize = 14, fontface = "bold"),
  cell_fun = cell_fun_maker(mat_FS_rna_pvalue),
  cluster_rows = FALSE,
  cluster_columns = FALSE,
  show_heatmap_legend = FALSE,
  na_col = "grey90",
  border = TRUE,
  rect_gp = gpar(col = "white", lwd = 2)
)

ht_FS_met = Heatmap(
  mat_FS_met_Estimate,
  name = "Estimate",
  col = col_fun,
  column_title = "Feature selection MET",
  column_title_gp = gpar(fontsize = 14, fontface = "bold"),
  row_title = "",
  cell_fun = cell_fun_maker(mat_FS_met_pvalue),
  cluster_rows = FALSE,
  cluster_columns = FALSE,
  show_heatmap_legend = FALSE,  # Pour éviter la duplication
  na_col = "grey90",
  border = TRUE,
  rect_gp = gpar(col = "white", lwd = 2)
)

ht_FS_scrna = Heatmap(
  mat_FS_scrna_Estimate,
  name = "Estimate",
  col = col_fun,
  column_title = "Feature selection scRNA",
  column_title_gp = gpar(fontsize = 14, fontface = "bold"),
  row_title = "Late Integration",
  row_title_gp = gpar(fontsize = 14, fontface = "bold"),
  cell_fun = cell_fun_maker(mat_FS_scrna_pvalue),
  cluster_rows = FALSE,
  cluster_columns = FALSE,
  show_heatmap_legend = FALSE,
  na_col = "grey90",
  border = TRUE,
  rect_gp = gpar(col = "white", lwd = 2)
)



ht_deconv = Heatmap(
  mat_deconv_Estimate,
  name = "Estimate",
  col = col_fun,
  column_title = "Deconvolution",
  column_title_gp = gpar(fontsize = 14, fontface = "bold"),
  row_title = "Early Integration",
  row_title_gp = gpar(fontsize = 14, fontface = "bold"),
  cell_fun = cell_fun_maker(mat_deconv_pvalue),
  cluster_rows = FALSE,
  cluster_columns = FALSE,
  show_heatmap_legend = TRUE,
  na_col = "grey90",
  border = TRUE,
  rect_gp = gpar(col = "white", lwd = 2)
)


ht_list = ht_PP_rna + ht_PP_met + ht_PP_scrna + ht_FS_rna + ht_FS_met + ht_FS_scrna + ht_deconv

draw(ht_list, 
     column_title = "Blocks interactions with early integration compare to baseline",
     column_title_gp = gpar(fontsize = 16, fontface = "bold"),
     heatmap_legend_side = "right",
     annotation_legend_side = "right")

# decorate_heatmap_body("Estimate", {
#   grid.text("* p<0.05  ** p<0.01  *** p<0.001", 
#             x = unit(0.5, "npc"), 
#             y = unit(-0.05, "npc"), 
#             just = "top",
#             gp = gpar(fontsize = 9, fontface = "italic"))
# })
```


# Elise's paper plot

## barplot

### Late_integration

```{r barplot_median_aggr_score_of_deconv_by_dataset}

data = results_li_all_dataset
x_var = "late_integration"
score = "score_aggreg"
module_palette = module_pal
level_palette = level_colors

  
  if (x_var != "early_integration" && x_var != "late_integration") {
    data = data[data$preprocessing_mixRNA != "nopp",]
    data = data[data$feature_selection_mixRNA != "nofs",]
    data = data[data$preprocessing_RNA != "nopp",]
    data = data[data$feature_selection_RNA != "nofs",]
    data = data[data$preprocessing_scRNA != "nopp",]
    data = data[data$feature_selection_scRNA != "nofs",]
    data = data[data$preprocessing_mixMET != "nopp",]
    data = data[data$feature_selection_mixMET != "nofs",]
    data = data[data$preprocessing_MET != "nopp",]
    data = data[data$feature_selection_MET != "nofs",]
  }
  
  search_module = which(sapply(names(module_palette), \(module_i){grepl(module_i, x = x_var)}) == 1) 
  color_module = module_pal[search_module]
  
  
  order_level_x_var = sapply(levels(data[,x_var]), \(level_i){
    median(data[data[,x_var] == level_i, score], na.rm = TRUE)
  })
  # if we look at mae, we want to look at the minimum, otherwise (score aggreg and cor) the max
  order_level_x_var = order_level_x_var[order(order_level_x_var, decreasing = !(score == "mae"))]
  data[,x_var] = factor(data[,x_var], levels = names(order_level_x_var))
  
  
  
  data %>% 
    mutate(
      dataset = recode(dataset, "invitro1" = "VITR"),
      dataset = recode(dataset, "invivo1" = "VIVO"),
      dataset = recode(dataset, "insilicopseudobulk1" = "SBN5"),
      dataset = recode(dataset, "insilicodirichletNoDep1" = "SDN5"),
      dataset = recode(dataset, "insilicodirichletNoDep4CTsource1" = "SDN4"),
      dataset = recode(dataset, "insilicodirichletNoDep6CTsource1" = "SDN6"),
      dataset = recode(dataset, "insilicodirichletEMFA1" = "SDE5"),
      dataset = recode(dataset, "insilicodirichletEMFAImmuneLowProp1" = "SDEL"),
      dataset = recode(dataset, "insilicodirichletCopule1" = "SDC5"),
      dataset = factor(dataset, 
                       levels = c("VITR", "VIVO", "SBN5",
                                  "SDN5", "SDN4", "SDN6",
                                  "SDE5", "SDEL", "SDC5"))
    ) %>% 
    group_by(dataset, late_integration) %>%
    filter(late_integration != "OnlyMet" & late_integration != "OnlyRna") %>% 
    summarise(median_score_aggreg = median(score_aggreg, na.rm = TRUE)) %>% 
    filter(!is.na(median_score_aggreg)) %>% 
    ggplot() +
    geom_bar(aes(x = dataset, y = median_score_aggreg, fill = late_integration), stat='identity', position='dodge') +
    labs(
      # title = paste("Median ordered aggregated score for", x_var, "within early integration strategies"),
      # subtitle = "ordered by median of aggregated score",
      x = element_blank(),
      y = "Median aggregated score",
    ) +
    ylim(0, 1) +
    scale_fill_manual(
      name = "Late integration",
      values = rep(level_palette[levels(data[,x_var])], length(unique(data$dataset)))
    ) +
    theme(
      axis.text.x = element_text(angle = 45, hjust = 1, size = 8),
      panel.border = element_rect(color = color_module, fill = NA, linewidth = 3),
      plot.title = element_text(hjust = 0.5),
      plot.subtitle = element_text(hjust = 0.5)#,
      # legend.position = "bottom"
    )
  
  
  
  
  # OnlyMet and OnlyRna
  data %>% 
    mutate(
      dataset = recode(dataset, "invitro1" = "VITR"),
      dataset = recode(dataset, "invivo1" = "VIVO"),
      dataset = recode(dataset, "insilicopseudobulk1" = "SBN5"),
      dataset = recode(dataset, "insilicodirichletNoDep1" = "SDN5"),
      dataset = recode(dataset, "insilicodirichletNoDep4CTsource1" = "SDN4"),
      dataset = recode(dataset, "insilicodirichletNoDep6CTsource1" = "SDN6"),
      dataset = recode(dataset, "insilicodirichletEMFA1" = "SDE5"),
      dataset = recode(dataset, "insilicodirichletEMFAImmuneLowProp1" = "SDEL"),
      dataset = recode(dataset, "insilicodirichletCopule1" = "SDC5"),
      dataset = factor(dataset, 
                       levels = c("VITR", "VIVO", "SBN5",
                                  "SDN5", "SDN4", "SDN6",
                                  "SDE5", "SDEL", "SDC5"))
    ) %>% 
    group_by(dataset, late_integration) %>%
    filter(late_integration == "OnlyMet" | late_integration == "OnlyRna") %>% 
    summarise(median_score_aggreg = median(score_aggreg, na.rm = TRUE)) %>% 
    filter(!is.na(median_score_aggreg)) %>% 
    ggplot() +
    geom_bar(aes(x = dataset, y = median_score_aggreg, fill = late_integration), stat='identity', position='dodge') +
    labs(
      # title = paste("Median ordered aggregated score for", x_var, "within early integration strategies"),
      # subtitle = "ordered by median of aggregated score",
      x = element_blank(),
      y = "Median aggregated score",
    ) +
    ylim(0, 1) +
    scale_fill_manual(
      name = "Uni-omic",
      values = c("grey40", "grey60")
    ) +
    theme(
      axis.text.x = element_text(angle = 45, hjust = 1, size = 8),
      panel.border = element_rect(color = color_module, fill = NA, linewidth = 3),
      plot.title = element_text(hjust = 0.5),
      plot.subtitle = element_text(hjust = 0.5)#,
      # legend.position = "bottom"
    )

```

### Early_integration

```{r barplot_median_aggr_score_of_deconv_by_dataset}

data = results_ei_all_dataset
x_var = "early_integration"
score = "score_aggreg"
module_palette = module_pal
level_palette = level_colors

  
  if (x_var != "early_integration" && x_var != "late_integration") {
    data = data[data$preprocessing_mixRNA != "nopp",]
    data = data[data$feature_selection_mixRNA != "nofs",]
    data = data[data$preprocessing_RNA != "nopp",]
    data = data[data$feature_selection_RNA != "nofs",]
    data = data[data$preprocessing_scRNA != "nopp",]
    data = data[data$feature_selection_scRNA != "nofs",]
    data = data[data$preprocessing_mixMET != "nopp",]
    data = data[data$feature_selection_mixMET != "nofs",]
    data = data[data$preprocessing_MET != "nopp",]
    data = data[data$feature_selection_MET != "nofs",]
  }
  
  search_module = which(sapply(names(module_palette), \(module_i){grepl(module_i, x = x_var)}) == 1) 
  color_module = module_pal[search_module]
  
  
  order_level_x_var = sapply(levels(data[,x_var]), \(level_i){
    median(data[data[,x_var] == level_i, score], na.rm = TRUE)
  })
  # if we look at mae, we want to look at the minimum, otherwise (score aggreg and cor) the max
  order_level_x_var = order_level_x_var[order(order_level_x_var, decreasing = !(score == "mae"))]
  data[,x_var] = factor(data[,x_var], levels = names(order_level_x_var))
  
  
  
  data %>% 
    mutate(
      dataset = recode(dataset, "invitro1" = "VITR"),
      dataset = recode(dataset, "invivo1" = "VIVO"),
      dataset = recode(dataset, "insilicopseudobulk1" = "SBN5"),
      dataset = recode(dataset, "insilicodirichletNoDep1" = "SDN5"),
      dataset = recode(dataset, "insilicodirichletNoDep4CTsource1" = "SDN4"),
      dataset = recode(dataset, "insilicodirichletNoDep6CTsource1" = "SDN6"),
      dataset = recode(dataset, "insilicodirichletEMFA1" = "SDE5"),
      dataset = recode(dataset, "insilicodirichletEMFAImmuneLowProp1" = "SDEL"),
      dataset = recode(dataset, "insilicodirichletCopule1" = "SDC5"),
      dataset = factor(dataset, 
                       levels = c("VITR", "VIVO", "SBN5",
                                  "SDN5", "SDN4", "SDN6",
                                  "SDE5", "SDEL", "SDC5"))
      
    ) %>% 
    group_by(dataset, early_integration) %>%
    summarise(median_score_aggreg = median(score_aggreg, na.rm = TRUE)) %>% 
    ggplot() +
    geom_bar(aes(x = dataset, y = median_score_aggreg, fill = early_integration), stat='identity', position='dodge') +
    labs(
      # title = paste("Median ordered aggregated score for", x_var, "within early integration strategies"),
      # subtitle = "ordered by median of aggregated score",
      x = element_blank(),
      y = "Median aggregated score",
    ) +
    ylim(0, 1) +
    scale_fill_manual(
      name = "Early integration",
      values = rep(level_palette[levels(data[,x_var])], length(unique(data$dataset)))
    ) +
    theme(
      axis.text.x = element_text(angle = 45, hjust = 1, size = 8),
      panel.border = element_rect(color = color_module, fill = NA, linewidth = 3),
      plot.title = element_text(hjust = 0.5),
      plot.subtitle = element_text(hjust = 0.5)#,
      # legend.position = "bottom"
    )

```

## spider plot

### Late_integration

```{r spider_plot}
colors_dataset = RColorBrewer::brewer.pal(name="Dark2", n=8)

score_data = results_li_all_dataset %>% 
  mutate(
    dataset = factor(dataset, 
                     levels = c("invitro1", "invivo1", "insilicopseudobulk1",
                                "insilicodirichletNoDep1", "insilicodirichletNoDep4CTsource1", "insilicodirichletNoDep6CTsource1",
                                "insilicodirichletEMFA1", "insilicodirichletEMFAImmuneLowProp1", "insilicodirichletCopule1"))
  ) %>% 
  select(c(dataset, late_integration) | ends_with("norm")) %>% 
  filter(dataset != "invivo1") %>% 
  tidyr::pivot_longer(
    cols = aid_norm:spearman_tot_norm,
    names_to = "metric_norm",
    values_to = "score"
  ) %>% 
  group_by(dataset, late_integration, metric_norm) %>%
  summarise(max_score = max(score, na.rm = TRUE)) %>% 
  tidyr::pivot_wider(
    names_from = metric_norm,
    values_from = max_score
  )


levels(score_data$late_integration)
late_inte_method = "OnlyMet"


df_radarplot = as.data.frame(base::rbind(
  # rmse,       mae,       aitchison,        pearson_tot, pearson_col, pearson_row, spearman_tot, spearman_col, spearman_row
  rep(1, ncol(score_data)-2), # the max/best value for each var
  rep(0, ncol(score_data)-2), # the min/worst value for each var
  score_data[score_data$late_integration == late_inte_method,-c(1,2)]
))
# -Inf appear by max when only NA (for JSD) 
df_radarplot[df_radarplot < -10] = NA

# remove "_norm" to gain space
colnames(df_radarplot) <- substr(colnames(df_radarplot), 1, nchar(colnames(df_radarplot)) - 5)

fmsb::radarchart(
  df_radarplot, 
  axistype = 0, seg = 5,
  
  title = paste(late_inte_method),
  #custom polygon
  pcol=colors_dataset, plwd=2, plty = 1,
 
  #custom the grid
  cglcol="grey", cglty=1, axislabcol="grey50", cglwd=0.8,
 
  #custom labels
  vlcex=1, vlabels = rep("", ncol(df_radarplot))
)

# by claude to change justification of labels
n <- ncol(df_radarplot)
angles <- (pi/2) + 2 * pi * (seq_len(n) - 1) / n  # angle de chaque axe

r_label <- 1.15  # rayon pour positionner les labels (>1 = hors du graphe)
x_pos <- (r_label+0.3) * cos(angles)
y_pos <- r_label * sin(angles)

text(
  x = x_pos,
  y = y_pos,
  labels = colnames(df_radarplot),
  cex = 0.9,
  adj = c(0.5, 0.5),   # centrage horizontal / vertical
  srt = 0,             # rotation en degrés (ex: 45 pour incliné)
  font = 2,             # gras
  col = c("red", "blue", "blue", 
          "blue", "violet", "tan2", 
          "violet", "blue", "red", 
          "violet", "tan2", "violet")
)


legend(x=0.1, y=1.1,
       legend = unique(score_data$dataset),
       bty = "n", pch=20 , col=colors_dataset, text.col = "black",
       cex=1, pt.cex=1, x.intersp=.8, y.intersp=.8
)

```

### Early_integration

```{r spider_plot}
colors_dataset = RColorBrewer::brewer.pal(name="Dark2", n=8)

score_data = results_ei_all_dataset %>% 
  mutate(
    dataset = factor(dataset, 
                     levels = c("invitro1", "invivo1", "insilicopseudobulk1",
                                "insilicodirichletNoDep1", "insilicodirichletNoDep4CTsource1", "insilicodirichletNoDep6CTsource1",
                                "insilicodirichletEMFA1", "insilicodirichletEMFAImmuneLowProp1", "insilicodirichletCopule1"))
  ) %>% 
  select(c(dataset, early_integration) | ends_with("norm")) %>% 
  filter(dataset != "invivo1") %>% 
  tidyr::pivot_longer(
    cols = aid_norm:spearman_tot_norm,
    names_to = "metric_norm",
    values_to = "score"
  ) %>% 
  group_by(dataset, early_integration, metric_norm) %>%
  summarise(max_score = max(score, na.rm = TRUE)) %>% 
  tidyr::pivot_wider(
    names_from = metric_norm,
    values_from = max_score
  )


levels(score_data$early_integration)
early_inte_method = "OT"


df_radarplot = as.data.frame(base::rbind(
  # rmse,       mae,       aitchison,        pearson_tot, pearson_col, pearson_row, spearman_tot, spearman_col, spearman_row
  rep(1, ncol(score_data)-2), # the max/best value for each var
  rep(0, ncol(score_data)-2), # the min/worst value for each var
  score_data[score_data$early_integration == early_inte_method,-c(1,2)]
))
# -Inf appear by max when only NA (for JSD) 
df_radarplot[df_radarplot < -10] = NA

# remove "_norm" to gain space
colnames(df_radarplot) <- substr(colnames(df_radarplot), 1, nchar(colnames(df_radarplot)) - 5)

fmsb::radarchart(
  df_radarplot, 
  axistype = 0, seg = 5,
  
  title = paste(early_inte_method),
  #custom polygon
  pcol=colors_dataset, plwd=2, plty = 1,
 
  #custom the grid
  cglcol="grey", cglty=1, axislabcol="grey50", cglwd=0.8,
 
  #custom labels
  vlcex=1, vlabels = rep("", ncol(df_radarplot))
)

# by claude to change justification of labels
n <- ncol(df_radarplot)
angles <- (pi/2) + 2 * pi * (seq_len(n) - 1) / n  # angle de chaque axe

r_label <- 1.15  # rayon pour positionner les labels (>1 = hors du graphe)
x_pos <- (r_label+0.3) * cos(angles)
y_pos <- r_label * sin(angles)

text(
  x = x_pos,
  y = y_pos,
  labels = colnames(df_radarplot),
  cex = 0.9,
  adj = c(0.5, 0.5),   # centrage horizontal / vertical
  srt = 0,             # rotation en degrés (ex: 45 pour incliné)
  font = 2,             # gras
  col = c("red", "blue", "blue", 
          "blue", "violet", "tan2", 
          "violet", "blue", "red", 
          "violet", "tan2", "violet")
)




legend(x=1.4, y=1.5,
       legend =c("VITR", "VIVO", "SBN5",
                 "SDN5", "SDN4", "SDN6",
                 "SDE5", "SDEL", "SDC5"),
       bty = "n", pch=20 , col=colors_dataset, text.col = "black",
       cex=1, pt.cex=1, x.intersp=.8, y.intersp=.8, bg = "white"
)



```



# Correlations of the different metrics

## Late_integration

```{r cor_dens_plot, fig.height=9}

# Fonction personnalisée pour corrélations avec couleurs et légende
cor_fun_colored = function(data, mapping, method = "pearson", ndp = 2, sz = 4, ...) {
  x = eval_data_col(data, mapping$x)
  y = eval_data_col(data, mapping$y)
  corr = cor(x, y, method = method, use = "complete.obs")
  
  # Palette de couleurs continue de -1 à 1
  # Utilisation d'une palette divergente : bleu (négatif) - blanc (0) - rouge (positif)
  color_palette = colorRampPalette(c("#2166AC", "#F7F7F7", "#B2182B"))(100)
  color_index = round((corr + 1) * 50) + 1  # Convertit [-1,1] en [1,100]
  color_index = pmax(1, pmin(100, color_index))  # Assure que l'index est dans [1,100]
  col_cor = color_palette[color_index]
  
  ggally_text(label = paste0("Corr ", method, " :\n", round(corr, ndp)), 
              color = col_cor, 
              size = sz,
              fontface = "bold") +
    theme_void()
}

density_fun_limited = function(data, mapping, ...) {
  ggplot(data = data, mapping = mapping) +
    geom_density2d(alpha = 0.6, color = "steelblue", ...) +
    xlim(0, 1) +
    ylim(0, 1)
}

# Version finale optimisée
ggpairs_final = ggpairs(
  results_li,  # Dataset complet
  columns = c("score_aggreg", "rmse_norm", "pearson_col_norm", "spearman_col_norm", "pearson_row_norm", "spearman_row_norm", "aitchison_norm"),
  upper = list(continuous = cor_fun_colored),
  lower = list(continuous = density_fun_limited),
  # lower = list(continuous = wrap("density", alpha = 0.6, bins = 10, fill = "steelblue", xlim = c(0,1), ylim = c(0,1))),
  diag = list(continuous = wrap("densityDiag", alpha = 0.8, fill = "lightblue"))
) + 
theme(
  strip.text = element_text(size = 10, face = "bold"),
  axis.text = element_text(size = 8)
)

print(ggpairs_final)
```

- Corrélations élevées
- distribution marginales proches

```{r cor_plot, fig.height=9}
# results_li[results_li=="NaN"] = NA
row_rm = apply(results_li,1,function(x) any(is.na(x)))
results_li_rm = results_li[!row_rm,-(1:(length(all_functions_li)+2))]

score_aggreg_order = grep("score_aggreg", colnames(results_li_rm))
normalised_metrics = grep("norm", colnames(results_li_rm))
unnormalised_metrics = (1:ncol(results_li_rm))[-c(score_aggreg_order, normalised_metrics)]
corr_metric = c(grep("pearson", colnames(results_li_rm)), grep("spearman", colnames(results_li_rm)))

correlations = cor(results_li_rm[,c(
  score_aggreg_order, 
  normalised_metrics[!(normalised_metrics %in% corr_metric)], 
  normalised_metrics[normalised_metrics %in% corr_metric], 
  unnormalised_metrics[!(unnormalised_metrics %in% corr_metric)],
  unnormalised_metrics[unnormalised_metrics %in% corr_metric]
)])
corrplot::corrplot(correlations, method='ellipse', type='full', outline=T, tl.col='black')
```

- Aitchison et pearson row (type cell) sont les plus différentiables. Le premiers est cependant du à des limites techniques (valeurs exponentielles lorsque proportions proches de 0).
- corrélations élevées -> metriques d'angles proche de RMSE et MAE

## Early_integration

```{r cor_dens_plot, fig.height=9}

# Fonction personnalisée pour corrélations avec couleurs et légende
cor_fun_colored <- function(data, mapping, method = "pearson", ndp = 2, sz = 4, ...) {
  x <- eval_data_col(data, mapping$x)
  y <- eval_data_col(data, mapping$y)
  corr <- cor(x, y, method = method, use = "complete.obs")
  
  # Palette de couleurs continue de -1 à 1
  # Utilisation d'une palette divergente : bleu (négatif) - blanc (0) - rouge (positif)
  color_palette <- colorRampPalette(c("#2166AC", "#F7F7F7", "#B2182B"))(100)
  color_index <- round((corr + 1) * 50) + 1  # Convertit [-1,1] en [1,100]
  color_index <- pmax(1, pmin(100, color_index))  # Assure que l'index est dans [1,100]
  col_cor <- color_palette[color_index]
  
  ggally_text(label = paste0("Corr ", method, " :\n", round(corr, ndp)), 
              color = col_cor, 
              size = sz,
              fontface = "bold") +
    theme_void()
}

density_fun_eimited <- function(data, mapping, ...) {
  ggplot(data = data, mapping = mapping) +
    geom_density2d(alpha = 0.6, color = "steelblue", ...) +
    xlim(0, 1) +
    ylim(0, 1)
}

# Version finale optimisée
ggpairs_final = ggpairs(
  results_ei,  # Dataset complet
  columns = c("score_aggreg", "rmse_norm", "pearson_col_norm", "spearman_col_norm", "pearson_row_norm", "spearman_row_norm", "aitchison_norm"),
  upper = list(continuous = cor_fun_colored),
  lower = list(continuous = density_fun_eimited),
  # lower = list(continuous = wrap("density", alpha = 0.6, bins = 10, fill = "steelblue", xeim = c(0,1), yeim = c(0,1))),
  diag = list(continuous = wrap("densityDiag", alpha = 0.8, fill = "lightblue"))
) + 
theme(
  strip.text = element_text(size = 10, face = "bold"),
  axis.text = element_text(size = 8)
)

print(ggpairs_final)
```

- Corrélations élevées
- distribution marginales proches

```{r cor_plot, fig.height=9}
# results_ei[results_ei=="NaN"] = NA
row_rm = apply(results_ei,1,function(x) any(is.na(x)))
results_ei_rm = results_ei[!row_rm,-(1:(length(all_functions_ei)+2))]

score_aggreg_order = grep("score_aggreg", colnames(results_ei_rm))
normalised_metrics = grep("norm", colnames(results_ei_rm))
unnormalised_metrics = (1:ncol(results_ei_rm))[-c(score_aggreg_order, normalised_metrics)]
corr_metric = c(grep("pearson", colnames(results_ei_rm)), grep("spearman", colnames(results_ei_rm)))

correlations = cor(results_ei_rm[,c(
  score_aggreg_order, 
  normalised_metrics[!(normalised_metrics %in% corr_metric)], 
  normalised_metrics[normalised_metrics %in% corr_metric], 
  unnormalised_metrics[!(unnormalised_metrics %in% corr_metric)],
  unnormalised_metrics[unnormalised_metrics %in% corr_metric]
)])
corrplot::corrplot(correlations, method='ellipse', type='full', outline=T, tl.col='black')


# correlations = cor(rbind(
#   results_li_rm[,c(
#     score_aggreg_order, 
#     # normalised_metrics[!(normalised_metrics %in% corr_metric)], 
#     # normalised_metrics[normalised_metrics %in% corr_metric], 
#     unnormalised_metrics[!(unnormalised_metrics %in% corr_metric)],
#     unnormalised_metrics[unnormalised_metrics %in% corr_metric]
#   )],
#   results_ei_rm[,c(
#     score_aggreg_order, 
#     # normalised_metrics[!(normalised_metrics %in% corr_metric)], 
#     # normalised_metrics[normalised_metrics %in% corr_metric], 
#     unnormalised_metrics[!(unnormalised_metrics %in% corr_metric)],
#     unnormalised_metrics[unnormalised_metrics %in% corr_metric]
#   )]
# ))
# corrplot::corrplot(correlations, method='ellipse', type='full', outline=T, tl.col='black')
```

- Aitchison et pearson row (type cell) sont les plus différentiables. Le premier est cependant du à des limites techniques (valeurs exponentielles lorsque proportions proches de 0).
- corrélations élevées -> metriques d'angles proche de RMSE et MAE




# Florent stepwise model

## Late_integration

```{r stepwise_model}
foo = sapply(names(results_li), function(k) {
  print(k)
  main = k
  if (is.character(results_li[,k]) || is.factor(results_li[,k])) {
    barplot(table(results_li[,k], useNA="always"), las=2, main=main)
    return("char")
k  } else if (is.numeric(results_li[,k])){
      plot(density(results_li[,k], na.rm=TRUE), main=main)
      print(paste0("#NA: ", sum(is.na(results_li[,k]))))
    return("num")
  } else {
    stop(paste0("Data type not treated: ", k))
  }
})

bar = sapply(names(foo)[foo == "char"], function(k) {
  print(paste0(k, ": ", length(unique(results_li[,k]))))
  if (length(unique(results_li[,k]))>1) {
    return(k) 
  } else {
    return(NULL)
  }
})
facts = unlist(bar)
# score = "spearman_tot"
score = "score_aggreg"
f_lo = formula(paste0(score, "~1"))
f_up = formula(paste0(score, "~."))
m_lo = lm(f_lo, data=results_li[,c(facts, score)])
m_up = lm(f_up, data=results_li[,c(facts, score)])

any_line_na = sum(apply(results_li[,c(facts, score)], 1, \(ligne_i){any(is.na(ligne_i))}))
BIC_constant = log(nrow(results_li) - any_line_na)
life.lm = step(m_lo, method="forward", scope=list(upper=m_up,lower=m_lo), k = BIC_constant)
# Step:  AIC=-746072.7
# score_aggreg ~ deconvolution_rna + dataset + deconvolution_met + 
#     feature_selection_mixRNA + late_integration + preprocessing_mixRNA + 
#     preprocessing_mixMET + preprocessing_scRNA

life.lm = step(m_lo, method="both", scope=list(upper=m_up,lower=m_lo), k = BIC_constant)
# Step:  AIC=-746072.7
# score_aggreg ~ deconvolution_rna + dataset + deconvolution_met + 
#     feature_selection_mixRNA + late_integration + preprocessing_mixRNA + 
#     preprocessing_mixMET + preprocessing_scRNA


# spearman_tot ~ late_integration + deconvolution_rna + feature_selection_mixRNA + 
#     dataset + deconvolution_met + preprocessing_mixMET + preprocessing_mixRNA + 
#     feature_selection_mixMET


# boxplot(formula(paste0(score, "~late_integration")), results_li[,c(facts, score)])

# boxplot(formula(paste0(score, "~late_integration + deconvolution_rna")), results_li[,c(facts, score)], las=2)


boxplot(formula(paste0(score, "~dataset")), results_li[,c(facts, score)])

boxplot(formula(paste0(score, "~deconvolution_rna")), results_li[,c(facts, score)], las=2, na.rm = TRUE)

boxplot(formula(paste0(score, "~deconvolution_met")), results_li[,c(facts, score)], las=2, na.rm = TRUE)

```

## Early_integration

```{r stepwise_model}
foo = sapply(names(results_ei), function(k) {
  print(k)
  main = k
  if (is.character(results_ei[,k]) || is.factor(results_ei[,k])) {
    barplot(table(results_ei[,k], useNA="always"), las=2, main=main)
    return("char")
k  } else if (is.numeric(results_ei[,k])){
      plot(density(results_ei[,k], na.rm=TRUE), main=main)
      print(paste0("#NA: ", sum(is.na(results_ei[,k]))))
    return("num")
  } else {
    stop(paste0("Data type not treated: ", k))
  }
})

bar = sapply(names(foo)[foo == "char"], function(k) {
  print(paste0(k, ": ", length(unique(results_ei[,k]))))
  if (length(unique(results_ei[,k]))>1) {
    return(k) 
  } else {
    return(NULL)
  }
})
facts = unlist(bar)
# score = "spearman_tot"
score = "score_aggreg"
f_lo = formula(paste0(score, "~1"))
f_up = formula(paste0(score, "~."))
m_lo = lm(f_lo, data=results_ei[,c(facts, score)])
m_up = lm(f_up, data=results_ei[,c(facts, score)])

any_eine_na = sum(apply(results_ei[,c(facts, score)], 1, \(eigne_i){any(is.na(eigne_i))}))
BIC_constant = log(nrow(results_ei) - any_eine_na)
eife.lm = step(m_lo, method="forward", scope=list(upper=m_up,lower=m_lo), k = BIC_constant)
# Step:  AIC=-949041.8
# score_aggreg ~ early_integration + dataset + deconvolution + 
#     preprocessing_mixRNA + feature_selection_mixRNA + preprocessing_mixMET + 
#     feature_selection_mixMET

eife.lm = step(m_lo, method="both", scope=list(upper=m_up,lower=m_lo), k = BIC_constant)
# Step:  AIC=-949041.8
# score_aggreg ~ early_integration + dataset + deconvolution + 
#     preprocessing_mixRNA + feature_selection_mixRNA + preprocessing_mixMET + 
#     feature_selection_mixMET


# spearman_tot ~ early_integration + deconvolution_rna + feature_selection_mixRNA + 
#     dataset + deconvolution_met + preprocessing_mixMET + preprocessing_mixRNA + 
#     feature_selection_mixMET


# boxplot(formula(paste0(score, "~early_integration")), results_ei[,c(facts, score)])

# boxplot(formula(paste0(score, "~early_integration + deconvolution_rna")), results_ei[,c(facts, score)], las=2)


boxplot(formula(paste0(score, "~dataset")), results_ei[,c(facts, score)])

boxplot(formula(paste0(score, "~deconvolution")), results_ei[,c(facts, score)], las=2, na.rm = TRUE)

```


# PCA

## Late_integration

```{r val_propre_pca_standardise}
results_li_stand = results_li_all_dataset %>% # median isn't allowed for PCA
  group_by(dataset) %>%
  mutate(across(where(is.numeric), ~ .x - mean(.x, na.rm = TRUE))) %>%
  ungroup() %>% 
  as.data.frame()

# We remove the in vivo dataset
results_li_stand_rm = results_li_stand[results_li_stand$dataset != "invivo1", ] # -c(which(colnames(results_li_stand) %in% c("jsd", "jsd_norm")))


score_aggreg_order = grep("score_aggreg", colnames(results_li_stand_rm))
normalised_metrics = grep("norm", colnames(results_li_stand_rm))
unnormalised_metrics = (1:ncol(results_li_stand_rm))[-c(1:(length(all_functions_li)+2), score_aggreg_order, normalised_metrics)]
corr_metric = c(grep("pearson", colnames(results_li_stand_rm)), grep("spearman", colnames(results_li_stand_rm)))
stepwise_most_var = which(colnames(results_li_stand_rm) %in% c("late_integration", "deconvolution_rna", "deconvolution_met"))

pca_results_li_stand_rm = PCA(results_li_stand_rm[,c(score_aggreg_order, stepwise_most_var, unnormalised_metrics)], quanti.sup = 1, quali.sup = 2:(length(stepwise_most_var)+1), graph = FALSE)
barplot(pca_results_li_stand_rm$eig[,2])
```

Les trois premières composantes seront analysées, représentant  toujours 96% de la variabilité totale des différentes métriques. La différence est très minime entre données de base et celle standardisé par dataset, la proportion de varance expliquée par la première dimension est plus élevé dans le second cas alors que celles de la deuxième et troisième plus faible.


```{r var_plot_pca_standardise}
# par(mfrow = c(3,2))
# plot(pca_results_li_stand_rm, axes = c(1, 2), choix="ind")
plot(pca_results_li_stand_rm, axes = c(1, 2), choix="var")
# plot(pca_results_li_stand_rm, axes = c(1, 3), choix="ind")
plot(pca_results_li_stand_rm, axes = c(1, 3), choix="var")
# plot(pca_results_li_stand_rm, axes = c(2, 3), choix="ind")
plot(pca_results_li_stand_rm, axes = c(2, 3), choix="var")
# par(mfrow = c(1,1))
```

```{r dim_desc_pca_standardise}
dimdesc(pca_results_li_stand_rm)
```

On a des axes bien plus séparé 
- Premier axe construit par l'ensemble des variables (moins aitchison)
- second axe construit uniquement par les corrélations en lignes (types cell)
- troisième axe construit uniquement par aitchison
On voit également que le score aggreg est quasiment parfaitement corrélé au premier axes de cette PCA.


```{r new_plot_ellipses_standardise}
plot_density_groups = function(res_pca, axes = c(1,2), alpha = 0.7) {
  
  # Extraction des coordonnées individuelles
  if("PCA" %in% class(res_pca)) {
    coord_ind = res_pca$ind$coord[, axes]
    quali_sup = res_pca$call$quali.sup
  } else if("CA" %in% class(res_pca)) {
    coord_ind = res_pca$row$coord[, axes]
    quali_sup = res_pca$call$quali.sup  
  } else if("MCA" %in% class(res_pca)) {
    coord_ind = res_pca$ind$coord[, axes]
    quali_sup = res_pca$call$quali.sup
  }
  
  # Récupération des données originales
  data_orig = res_pca$call$X
  
  library(ggplot2)
  library(ggrepel)
  
  # Liste pour stocker les graphiques
  plots_list = list()
  
  # Boucle sur chaque variable qualitative supplémentaire
  for(i in 1:length(quali_sup$numero)) {
    var_name = colnames(quali_sup$quali.sup)[i]
    quali_var = data_orig[, quali_sup$numero[i]]
    
    # Dataframe pour le graphique
    df = data.frame(
      Dim1 = coord_ind[, 1],
      Dim2 = coord_ind[, 2],
      groupe = quali_var
    )
    
    # Calcul des barycentres
    barycentres = aggregate(cbind(Dim1, Dim2) ~ groupe, df, mean)
    
    # Création du graphique
    p = ggplot(df, aes(x = Dim1, y = Dim2, color = groupe)) +
      geom_density_2d(alpha = alpha) +
      geom_point(data = barycentres, size = 3) +
      geom_text_repel(data = barycentres, aes(label = groupe)) +
      labs(
        title = var_name, color = var_name, 
        x = paste0("Dim", axes[1]), y = paste0("Dim", axes[2])
      ) +
      theme(legend.position = "bottom")
    
    plots_list[[var_name]] = p
  }
  
  # Affichage du panel
  if(length(plots_list) > 1) {
    gridExtra::grid.arrange(grobs = plots_list, ncol = 2)
  } else {
    print(plots_list[[1]])
  }
}

plot_density_groups(res_pca = pca_results_li_stand_rm, axes = c(1,2))
plot_density_groups(res_pca = pca_results_li_stand_rm, axes = c(1,3))
plot_density_groups(res_pca = pca_results_li_stand_rm, axes = c(2,3))
```

Selon le graphique des axes 1 et 2, On retrouve des conclusions que l'on a déjà pu avoir : 
- pour la deconvolution RNA, c'est RLR, RLRpoisson et node (donc onlyMET) qui ont les valeurs moyennes les plus grandes, donc les meilleurs resultats selon le score aggreg puisqu'il est fortement corrélé à cette axe.
- pour la deconvolution RNA, on voit bien que node (donc Only RNA) a une valeur faible pour ce premier axe, donc n'a pas de bon résultat pour le score aggreg. On retrouve ces conclusions dans le graphique de late Integration

Pour les dimensions 2 et 3, cela nous donne de nouveau indices concernant certaine méthode :
- Les méthodes RLR et RLRpoisson ont tendances à plus données des estimation à 0 que lm ou nnls
- On voit un différence sur la deuxième dimension entre RLR et RLRpoisson, donc la seconde méthode donne des estimations avec un ordre des types cellulaires globalement plus corrélée que la première 
- La meilleur méthode d'intégration tardive liMeanRMSE a un coefficient faible pour la seconde dimension de l'ACP, donc produit de bonne estimation globale des proportions des types cellulaires mais ne donne pas le bonne ordre de ceux-ci (puisque les corrélation vont de -1 à 1). Paradoxalement, OnlyRNA ne donne pas de bonne estimatio mais le bonne ordre.
- OnlyRNA est la méthode d'integration tardives a une très forte valeur pour la troisième dimension (cette modalité doit construire à elle seul cet axe), donc OnlyRNA (soit les méthodes de déconvolution sur le transcriptome) a tendance à produire beaucoup d'estimation à 0, puisque c'est cela qui fait explosé la distance d'Aitchison qui est la seul métrique fortement corrélé à cet axe. Cependant, OnlyMET est la seconde valeur la plus forte donc on pourrait donner la même conclusions dans une moindre mesure.

## Early_integration

```{r val_propre_pca_standardise}
results_ei_stand <- results_ei_all_dataset %>%
  group_by(dataset) %>%
  mutate(across(where(is.numeric), ~ .x - mean(.x, na.rm = TRUE))) %>%
  ungroup() %>% 
  as.data.frame()

# Then for the PCA, we remove jsd (which is highly correlated to other metrics) and the in vivo dataset
results_ei_stand_rm = results_ei_stand[results_ei_stand$dataset != "invivo1",] #  -c(which(colnames(results_ei_stand) %in% c("jsd", "jsd_norm")))


score_aggreg_order = grep("score_aggreg", colnames(results_ei_stand_rm))
normalised_metrics = grep("norm", colnames(results_ei_stand_rm))
unnormalised_metrics = (1:ncol(results_ei_stand_rm))[-c(1:(length(all_functions_ei)+2), score_aggreg_order, normalised_metrics)]
corr_metric = c(grep("pearson", colnames(results_ei_stand_rm)), grep("spearman", colnames(results_ei_stand_rm)))
stepwise_most_var = which(colnames(results_ei_stand_rm) %in% c("early_integration", "deconvolution_rna", "deconvolution_met"))

pca_results_ei_stand_rm = PCA(results_ei_stand_rm[,c(score_aggreg_order, stepwise_most_var, unnormalised_metrics)], quanti.sup = 1, quali.sup = 2:(length(stepwise_most_var)+1), graph = FALSE)
barplot(pca_results_ei_stand_rm$eig[,2])
```

Les trois premières composantes seront analysées, représentant  toujours 94% de la variabieité totale des différentes métriques. La différence est très minime entre données de base et celle standardisé par dataset, la proportion de varance expeiquée par la première dimension est plus élevé dans le second cas alors que celles de la deuxième et troisième plus faible.


```{r var_plot_pca_standardise}
# par(mfrow = c(3,2))
# plot(pca_results_ei_stand_rm, axes = c(1, 2), choix="ind")
plot(pca_results_ei_stand_rm, axes = c(1, 2), choix="var")
# plot(pca_results_ei_stand_rm, axes = c(1, 3), choix="ind")
plot(pca_results_ei_stand_rm, axes = c(1, 3), choix="var")
# plot(pca_results_ei_stand_rm, axes = c(2, 3), choix="ind")
plot(pca_results_ei_stand_rm, axes = c(2, 3), choix="var")
# par(mfrow = c(1,1))
```

```{r dim_desc_pca_standardise}
dimdesc(pca_results_ei_stand_rm)
```

On a des axes bien plus séparé 
- Premier axe construit par l'ensemble des variables (moins aitcison)
- second axe construit uniquement par les corrélations en eignes (types cell)
- troisième axe construit uniquement par aitchison
On voit également que le score aggreg est quasiment parfaitement corrélé au premier axes de cette PCA.


```{r new_plot_eleipses_standardise}
plot_density_groups = function(res_pca, axes = c(1,2), alpha = 0.7) {
  
  # Extraction des coordonnées individuelles
  if("PCA" %in% class(res_pca)) {
    coord_ind = res_pca$ind$coord[, axes]
    quali_sup = res_pca$call$quali.sup
  } else if("CA" %in% class(res_pca)) {
    coord_ind = res_pca$row$coord[, axes]
    quali_sup = res_pca$call$quali.sup  
  } else if("MCA" %in% class(res_pca)) {
    coord_ind = res_pca$ind$coord[, axes]
    quali_sup = res_pca$call$quali.sup
  }
  
  # Récupération des données originales
  data_orig = res_pca$call$X
  
  library(ggplot2)
  library(ggrepel)
  
  # Liste pour stocker les graphiques
  plots_list = list()
  
  # Boucle sur chaque variable qualitative supplémentaire
  for(i in 1:length(quali_sup$numero)) {
    var_name = colnames(quali_sup$quali.sup)[i]
    quali_var = data_orig[, quali_sup$numero[i]]
    
    # Dataframe pour le graphique
    df = data.frame(
      Dim1 = coord_ind[, 1],
      Dim2 = coord_ind[, 2],
      groupe = quali_var
    )
    
    # Calcul des barycentres
    barycentres = aggregate(cbind(Dim1, Dim2) ~ groupe, df, mean)
    
    # Création du graphique
    p = ggplot(df, aes(x = Dim1, y = Dim2, color = groupe)) +
      geom_density_2d(alpha = alpha) +
      geom_point(data = barycentres, size = 3) +
      geom_text_repel(data = barycentres, aes(label = groupe)) +
      labs(
        title = var_name, color = var_name, 
        x = paste0("Dim", axes[1]), y = paste0("Dim", axes[2])
      ) +
      theme(legend.position = "bottom")
    
    plots_list[[var_name]] = p
  }
  
  # Affichage du panel
  if(length(plots_list) > 1) {
    gridExtra::grid.arrange(grobs = plots_list, ncol = 2)
  } else {
    print(plots_list[[1]])
  }
}

plot_density_groups(res_pca = pca_results_ei_stand_rm, axes = c(1,2))
plot_density_groups(res_pca = pca_results_ei_stand_rm, axes = c(1,3))
plot_density_groups(res_pca = pca_results_ei_stand_rm, axes = c(2,3))
```

Selon le graphique des axes 1 et 2, On retrouve des conclusions que l'on a déjà pu avoir : 
- pour la deconvolution RNA, c'est RLR, RLRpoisson et node (donc onlyMET) qui ont les valeurs moyennes les plus grandes, donc les meilleurs resultats selon le score aggreg puisqu'il est fortement corrélé à cette axe.
- pour la deconvolution RNA, on voit bien que node (donc Only RNA) a une valeur faible pour ce premier axe, donc n'a pas de bon résultat pour le score aggreg. On retrouve ces conclusions dans le graphique de late Integration

Pour les dimensions 2 et 3, cela nous donne de nouveau indices concernant certaine méthode :
- Les méthodes RLR et RLRpoisson ont tendances à plus données des estimation à 0 que lm ou nnls
- On voit un différence sur la deuxième dimension entre RLR et RLRpoisson, donc la seconde méthode donne des estimations avec un ordre des types cellulaires globalement plus corrélée que la première 
- La meilleur méthode d'intégration tardive eiMeanRMSE a un coefficient faible pour la seconde dimension de l'ACP, donc produit de bonne estimation globale des proportions des types cellulaires mais ne donne pas le bonne ordre de ceux-ci (puisque les corrélation vont de -1 à 1). Paradoxalement, OnlyRNA ne donne pas de bonne estimatio mais le bonne ordre.
- OnlyRNA est la méthode d'integration tardives a une très forte valeur pour la troisième dimension (cette modaeité doit construire à elle seul cet axe), donc OnlyRNA (soit les méthodes de déconvolution sur le transcriptome) a tendance à produire beaucoup d'estimation à 0, puisque c'est cela qui fait explosé la distance d'Aitchison qui est la seul métrique fortement corrélé à cet axe. Cependant, OnlyMET est la seconde valeur la plus forte donc on pourrait donner la même conclusions dans une moindre mesure.



